臺灣高等法院刑事判決
110年度金上重訴字第18號
上  訴  人  臺灣士林地方檢察署檢察官
被      告  莊明敦


指定辯護人  吳宜臻律師(義務辯護律師）
被      告  莊明哲



指定辯護人  廖希文律師(義務辯護律師)
上列上訴人因被告等違反銀行法案件，不服臺灣士林地方法院10
9年度金重訴字第1、8號，中華民國110年1月12日第一審判決（
起訴案號：臺灣士林地方檢察署108年度偵字第6866號；追加起
訴案號：109年度偵緝字第791號），提起上訴，本院判決如下：
    主  文
原判決關於莊明敦、莊明哲部分撤銷。
莊明敦共同犯銀行法第一百二十五條第一項後段之非法經營銀行
業務罪，處有期徒刑肆年陸月，免其刑之全部執行。扣案之犯罪
所得新臺幣貳拾貳萬捌仟陸佰伍拾陸元沒收。
莊明哲共同犯銀行法第一百二十五條第一項後段之非法經營銀行
業務罪，處有期徒刑壹年玖月，緩刑肆年。
    事  實
一、莊明敦、莊明哲係兄弟關係，均明知經營銀行業務需經過主
    管機關特許，非銀行不得辦理國內外匯兌業務，莊明敦、莊
    莊明哲及在大陸受雇於莊明敦擔任會計，負責記帳及依莊明
    敦指示至銀行存提及轉帳匯款事宜之真實姓名、年籍均不詳
    大陸籍成年女子甘彩虹，基於共同非法經營銀行業務之非法
    辦理國內外匯兌業務之單一犯意聯絡，自民國101年1月間起
    至103年6月20日止（起訴書載為自101年間起至103年8月間
    止，就103年6月21日起至103年8月間止期間部分，如後所述
    不另為無罪判決諭知），分由莊明哲負責提供其向不知情配
    偶謝世梅（涉違反銀行法部分，業經臺灣士林地方檢察署檢
    察官為不起訴處分確定）及親友所商借如附表一所示之匯入
    帳戶作為莊明敦指定客戶匯入款項之非法匯兌帳戶使用及在
    臺依莊明敦指示存提款及轉帳匯款，莊明敦負責於客戶有資
    金周轉或支付廠商貨款，將新臺幣兌換為人民幣或人民幣兌
    換成新臺幣之需求時，與客戶議定兌換匯率及指定匯款帳戶
    後，由客戶將欲兌換成人民幣之新臺幣款項加計匯兌金額0.
    7/1000計算之手續費匯入莊明敦所指定如附表一所示之匯入
    帳戶，莊明哲於確認客戶之新臺幣款項入帳後通知莊明敦，
    由莊明敦指示甘彩虹將依約定匯率計算後之等值人民幣款項
    ，匯至客戶指定之大陸金融機構帳戶或交付指定收款人，抑
    或由客戶將欲兌換成新臺幣之人民幣匯入莊明敦指定之大陸
    金融機構帳戶，待莊明敦及甘彩虹確認入帳後，莊明敦再通
    知莊明哲或利用不知情謝世梅自附表一所示帳戶提領現款或
    轉帳匯款至客戶指定之在臺金融機構帳戶，以此方式共同非
    法經營臺灣與大陸間新臺幣與人民幣匯兌之銀行業務，以如
    附表一所示款項總額新臺幣（下同）3 億2,688萬466元計算
    ，扣除莊明敦從中賺取0.7/1000手續費22萬8,656元後，總
    計非法匯兌金額至少3億2,665萬1,810元，已逾1億元，莊明
    哲則未從中獲取任何報酬。
二、案經法務部調查局臺北市調查處移送臺灣士林地方檢察署檢
    察官偵查起訴及追加起訴。
    理  由
壹、程序方面：
    本案上訴人即檢察官、被告莊明敦、莊明哲及辯護人等於本
    院準備程序及審判期日，對於下列業經調查包括供述證據及
    非供述證據在內之證據方法，均表示無意見，同意作為證據
    （本院卷二第65至79、140至162頁），復均未於本院言詞辯
    論終結前聲明異議。爰審酌本案供述證據製作時之情況，並
    無不當取供及證明力明顯過低之瑕疵，依刑事訴訟法第159
    條之5第1項規定，自具有證據能力。至非供述證據部分，復
    無證據證明係公務員違背法定程序所取得，且無刑事訴訟法
    第159條之4之顯不可信情況與不得作為證據之情形，亦具證
    據能力。
貳、實體方面：
一、訊據被告莊明敦（偵緝卷第49至51頁；原審金重訴字第8號
    卷第62頁；原審金重訴字第1號卷三第247頁；本院卷第164
    、168至169頁）、莊明哲（偵卷一第137至139頁；偵卷三第
    181、183頁；原審金重訴字第1號卷三第308頁；本院卷第16
    4、169至170頁）對於上開事實均坦承不諱，並有證人即出
    借附表一所示匯入帳戶予莊明哲使用之謝世梅於調詢及偵訊
    （偵卷一第141至146頁；偵卷三第181至183頁）、莊登富（
    偵卷一第227至229頁）、彭文鎮（偵卷一第263至264頁）、
    高銘偉（偵卷一第261至262頁）、曾姵軒（偵卷一第253至2
    57頁）於調詢時，以及如附表一所示客戶於調詢、偵訊時分
    別證述在卷，並有附表一所示匯入帳戶交易明細資料（證人
    證述及各筆交易明細資料卷頁出處均詳附表一所載）、永豐
    商業銀行作業處104 年7 月17日、104 年10月4 日函暨函覆
    如附表一所示匯入帳戶之交易明細資料（偵卷二第59至402
    頁）、浙江省遂昌縣人民法院刑事判決書暨釋放證明書亦即
    被告莊明敦因本案在大陸經判刑確定暨執行資料（原審金重
    訴字第8號卷第77至93頁）各一份附卷可稽，據此足認被告
    等上開任意性自白屬實可採。其等明知經營銀行業務需經過
    主管機關特許，非銀行不得辦理國內外匯兌業務，仍與大陸
    籍成年女子甘彩虹，共同基於非法經營臺灣與大陸間之新臺
    幣與人民幣兌換業務之單一犯意聯絡，以上開方式從事匯兌
    新臺幣及人民幣之事實，洵堪認定。
二、按銀行法第29條第1項所稱「匯兌業務」，係指行為人不經
    由現金之輸送，藉與在他地之分支機構或特定人間之資金清
    算，經常為其客戶辦理異地間款項之收付，以清理客戶與第
    三人間債權債務關係或完成資金轉移之行為。如行為人接受
    客戶匯入之款項，已在他地完成資金之轉移或債權債務之清
    理者，即與非法辦理匯兌業務行為之構成要件相當，不以詳
    列各筆匯入款於何時、何地由何人以何方式兌領為必要。而
    所謂「國內外匯兌」係指銀行利用與國內異地或國際間同業
    相互劃撥款項之方式，如電匯、信匯、票匯等，以便利顧客
    國內異地或國際間交付款項之行為，代替現金輸送，了結國
    際間財政上、金融上及商務上所發生之債權債務，收取匯費
    ，並可得無息資金運用之一種銀行業務而言。是凡從事異地
    間寄款、領款之行為，無論是否賺有匯差，亦不論於國內或
    國外為此行為，均符合銀行法該條項「匯兌業務」之規定。
    再資金款項皆得為匯兌業務之客體，本無法定貨幣或外國貨
    幣等之限制，人民幣係大陸具流通性貨幣，則人民幣係屬資
    金、款項，自屬無疑（最高法院95年度台上字第5910號、99
    年度台上字第7380號判決參照）。準此，被告等與大陸籍成
    年女子甘彩虹，未經現金輸送，自行訂出新臺幣與人民幣之
    兌換匯率後，以上開方式，為不特定人完成資金移轉，即具
    有將款項由甲地匯往乙地之功能，自屬辦理匯兌業務之範疇
    ，應受銀行法第29條第1項之規範，其等與大陸籍成年女子
    甘彩虹間有共同實行非法經營臺灣與大陸之新臺幣與人民幣
    匯兌業務行為之犯意聯絡及行為分擔甚明。總此，本案事證
    明確，被告等上開共同非法辦理銀行匯兌業務犯行，堪以認
    定，應予依法論處。
三、次按銀行法第125條第1項之罪，係為落實金融監理，有效控
    管資金供需中介者金融機構，以防止系統性風險所肇致之市
    場失序，保護投資大眾，在類型上係就違反專業經營特許業
    務之犯罪加以處罰，屬於特別行政刑法，揆其「違反第29條
    第1項規定者」之要件，明定包括同法第29條所定除法律另
    有規定者外，由非銀行經營之「收受存款」、「受託經理信
    託資金、公眾財產」及「辦理國內外匯兌業務」行為，並未
    就各類型而為區分。且銀行法於93年2月4日修正公布時，於
    第125條第1項後段增訂：「其犯罪所得達新臺幣1億元以上
    者」之加重其刑規定，亦僅以犯罪所得數額為加重處罰之前
    提，並未因銀行法第29條第1項規定之犯罪類型不同而有所
    異；觀之本次修正之立法說明謂：「針對違法吸金、『違法
    辦理匯兌業務』之金融犯罪而言，行為人犯罪所得愈高，對
    金融秩序之危害通常愈大。爰於第1項後段增訂，如犯罪所
    得達新臺幣1億元以上者，處7年以上有期徒刑，得併科新臺
    幣2500萬元以上5億元以下罰金」等旨，就達於一定經營規
    模而科以較重刑責之金融犯罪類型，明列包括非法辦理匯兌
    業務，係對於非法經營銀行業務者「犯罪所得愈高，對社會
    金融秩序之危害影響愈大」，而就其資金規模達1億元以上
    者，所為加重處罰條件之立法評價。衡之非銀行經營辦理國
    內外匯兌業務，其可責性在於違法辦理國內外匯兌之事實，
    銀行法第125條第1項後段以其「犯罪所得」超過1億元而加
    重法定本刑，無非認其犯罪結果影響我國金融市場之紀律及
    秩序，及社會大眾權益重大，而有嚴懲之必要，上開修法增
    訂時之理由亦指明：「所謂犯罪所得包括：因犯罪直接取得
    之財物或財產上利益、因犯罪取得之報酬、前述變得之物或
    財產上利益等」，顯非僅指犯罪實際獲得之利潤而言。故於
    非銀行違法辦理國內外匯兌業務，其犯罪所得應指所收取之
    款項總額，解釋上自應以行為人對外經辦所收取之全部金額
    或財產上之利益為範圍，方足以反映非法經營銀行業務之真
    正規模，並達該法加重處罰重大犯罪規模之立法目的，即令
    犯罪行為人於所收取之款項後，負有依約轉付所欲兌換貨幣
    種類金額予他人之義務，於計算該法第125條第1項之犯罪所
    得時，仍不得用以扣除，始符立法本旨（最高法院106年度
    台上字第35號、第1871號、108年度台上字第1188號判決及
    最高法院106年度第15次刑事庭會議決議參照）。準此，被
    告等與大陸籍成年女子甘彩虹共同非法辦理銀行匯兌業務之
    犯罪所得為其等所收取如附表一匯款金額欄所示款項總額扣
    除0.7/1000手續後之金額，總計3億2,665萬1,810元，已達1
    億元以上，縱被告等在收取款項後，依約將之匯入客戶指定
    帳戶，仍不得用以扣除。綜上所述，本案事證明確，被告等
    上開非法辦理銀行匯兌業務犯行，堪以認定，應予依法論處
    。
四、新舊法比較：
  ㈠按行為後法律有變更者，適用行為時之法律。但行為後之法
    律有利於行為人者，適用最有利於行為人之法律，刑法第2
    條第1 項定有明文。所謂行為後法律有變更者，係包括構成
    要件之擴張或限縮，或法定刑度種類及範圍之變更。而行為
    後法律有無變更，端視所適用處罰之成罪或科刑條件之實質
    內容，修正前後法律所定要件有無不同而斷。若新、舊法之
    條文內容雖有所修正，然其修正無關乎要件內容之不同或處
    罰之輕重，而僅為文字、文義之修正或原有實務見解、法理
    之明文化，或僅條次之移列等無關有利或不利於行為人，則
    非屬該條所指之法律有變更，自不生新舊法比較之問題，而
    應依一般法律適用原則，適用裁判時法。又犯罪之行為，有
    一經著手，即已完成者，例如學理上所稱之即成犯；亦有著
    手之後，尚待發生結果，為不同之評價者，例如加重結果犯
    、結果犯；而犯罪之實行，學理上有接續犯、繼續犯、集合
    犯、吸收犯、結合犯、連續犯、牽連犯、想像競合犯等分類
    ，前五種為實質上一罪，後三者屬裁判上一罪，因均僅給予
    一罪之刑罰評價，故其行為之時間認定，當自著手之初，持
    續至行為終了，並延伸至結果發生為止，倘上揭犯罪時間適
    逢法律修正，跨越新、舊法，而其中部分作為，或結果發生
    ，已在新法施行之後，應即適用新規定，不生依刑法第2 條
    比較新、舊法而為有利適用之問題（最高法院100 年度台上
    字第5119號判決意旨參照）。
  ㈡銀行法於93年2月4日修正公布時，於第125條第1項後段增訂
    ：「其犯罪所得達新臺幣1億元以上者」之加重其刑規定，
    修法增訂之理由指明：「所謂犯罪所得包括：因犯罪直接取
    得之財物或財產上利益、因犯罪取得之報酬、前述變得之物
    或財產上利益等」。被告行為後，銀行法於107年1月31日修
    正公布、同年2月2日施行。同法第125條第1項原規定「違反
    第29條第1項規定者，處3年以上10年以下有期徒刑，得併科
    新臺幣1千萬元以上2億元以下罰金。『其犯罪所得』達新臺幣
    1億元以上者，處7年以上有期徒刑，得併科新臺幣2千5百萬
    元以上5億元以下罰金」，已修正為「違反第29條第1項規定
    者，處3年以上10年以下有期徒刑，得併科新臺幣1千萬元以
    上2億元以下罰金。『其因犯罪獲取之財物或財產上利益』達
    新臺幣1億元以上者，處7年以上有期徒刑，得併科新臺幣2
    千5百萬元以上5億元以下罰金」，容有影響同條第1項前段
    之實質構成要件即「因犯罪獲取之財物或財產上利益金額未
    達1億元」認定之可能。觀諸本次修正立法理由謂以：「⑴10
    4年12月30日修正公布之刑法第38條之1第4項所定沒收之『犯
    罪所得』範圍，包括違法行為所得、其變得之物或財產上利
    益及其孳息，與原第1項後段『犯罪所得』依立法說明之範圍
    包括因犯罪直接取得之財物或財產上利益、因犯罪取得之報
    酬、前述變得之物或財產上利益等，有所不同。⑵查原第1項
    後段係考量犯罪所得達1億元對金融交易秩序之危害較為嚴
    重而有加重處罰之必要，惟『犯罪所得金額達1億元』之要件
    與行為人主觀之惡性無關，故是否具有故意或認識（即預見
    ），並不影響犯罪成立，是以犯罪行為所發生之客觀結果，
    即『犯罪所得』達法律擬制之一定金額時，加重處罰，以資懲
    儆，與前開刑法係因違法行為獲取利得不應由任何人坐享之
    考量有其本質區別。鑑於該項規定涉及罪刑之認定，為避免
    混淆，造成未來司法實務上犯罪認定疑義，該『犯罪所得』之
    範圍宜具體明確。另考量變得之物或財產上利益，摻入行為
    人交易能力、物價變動、經濟景氣等因素干擾，將此納入犯
    罪所得計算，恐有失公允，故宜以因犯罪行為時獲致之財物
    或財產上利益為計，不應因行為人交易能力、物價變動、經
    濟景氣等因素，而有所增減，爰修正第1項，以資明確。⑶又
    『因犯罪取得之報酬』本可為『因犯罪獲取之財物或財產上利
    益』所包含，併此敘明」等語。基此，銀行法第125條第1項
    後段修正後所謂「因犯罪獲取之財物或財產上利益」包括「
    因犯罪直接取得之財物或財產上利益、因犯罪取得之報酬」
    ，顯與93年2月4日修法增訂第125條第1項後段所指「犯罪所
    得」包括「因犯罪直接取得之財物或財產上利益、因犯罪取
    得之報酬、前述變得之物或財產上利益等」之範圍較為限縮
    ，此項犯罪加重處罰條件既有修正，涉及罪刑之認定，自屬
    犯罪後法律有變更，非僅屬純文字修正，且修正後之法律較
    有利於行為人（最高法院108年度台上字第1188號判決意旨
    參照），本案應適用107年1月31日修正公布、同年2月2日施
    行之銀行法第125條第1項後段規定。
  ㈢茲因被告等與大陸籍成年女子甘彩虹共同非法經營銀行匯兌
    業務所收取如附表一所示款項總額扣除0.7/1000手續費後，
    總計非法匯兌金額至少3億2,665萬1,810元，已達1億元以上
    ，應依同條第1項後段論處。又銀行法第125條雖再於108年4
    月17日修正公布、同年月19日施行，但本次修正僅係將同條
    第2項「經營『銀行』間資金移轉帳務清算之金融資訊服務事
    業，未經主管機關許可，而擅自營業者，依前項規定處罰」
    ，修正為「經營『金融機構』間資金移轉帳務清算之金融資訊
    服務事業，未經主管機關許可，而擅自營業者，依前項規定
    處罰」，與本案涉及之罪名及適用法條無關，附此敘明。
五、核被告等所為，均係違反銀行法第29條第1項非銀行不得辦
    理國內外匯兌業務之規定，其因犯罪獲取之財物或財產上利
    益已逾新臺幣1億元以上，應依107年1月31日修正後同法第1
    25條第1項後段規定論處。追加起訴書認被告莊明敦應依銀
    行法第125條第1項前段規定論處，容有誤會，惟因起訴之基
    本社會事實同一，且經本院審理時當庭諭知被告等所涉犯罪
    名及法條如追加起訴書及原審判決書所載，亦即可能涉犯修
    正後同法第125條第1項前段、後段規定之罪，請檢察官、被
    告等及辯護人一併辯論，有本院審判筆錄可稽（本院卷第13
    8頁），業已保障被告莊明敦訴訟防禦權，本院自得予以審
    理，並應變更檢察官起訴法條。被告等與大陸籍成年女子甘
    彩虹間，就上開共同非法經營銀行匯兌業務犯行，有犯意聯
    絡及行為分擔，均為共同正犯。起訴書及補充理由書（原審
    金重訴字第1號卷一第120頁）認被告莊明哲係涉犯刑法第30
    條第1項、銀行法第29條第1項、107年1月31日修正後同法第
    125條第1項後段幫助非法辦理國內外匯兌業務罪嫌，容有未
    恰。而共同正犯與幫助犯僅係犯罪型態得否減刑有所差異，
    其適用之基本法條及所犯罪名並無不同，僅行為態樣有正犯
    、從犯之分，自無庸變更檢察官起訴之法條。被告等利用不
    知情之謝世梅向親友借用帳戶，並由被告莊明敦指示不知情
    謝世梅自附表一所示匯入帳戶中存提款及轉帳匯款至客戶指
    定帳戶，為間接正犯。
  ㈠按刑事法若干犯罪行為態樣，本質上原具有反覆、延續實行
    之特徵，立法時既予特別歸類，定為犯罪構成要件之行為要
    素，則行為人基於概括之犯意，在密切接近之一定時、地持
    續實行之複次行為，倘依社會通念，於客觀上認為符合一個
    反覆、延續性之行為觀念者，於刑法評價上，即應僅成立一
    罪。學理上所稱「集合犯」之職業性、營業性或收集性等具
    有重複特質之犯罪均屬之，是被告等上開非法經營，均出於
    一個違反銀行法非法經營地下匯兌之犯意，以相同行為模式
    ，為本件違反銀行法非法匯兌之行為，應包括以集合犯一罪
    論。被告等如附表一編號6-40所示該次非法匯兌行為，及在
    上開期間在客戶有將人民幣兌換成新臺幣需求時，由被告莊
    明敦與客戶議定匯率，待被告莊明敦或甘彩虹確認客戶人民
    幣入帳後，被告莊明敦再指示被告莊明哲或利用不知情謝世
    梅自附表一所示匯入帳戶中提領現款及轉帳匯款至客戶指定
    之在臺金融機構帳戶之匯兌行為，雖均未經檢察官提起公訴
    ，然因此部分與被告等上開業經起訴並經本院論罪科刑之非
    法匯兌行為間，有集合犯之包括一罪關係，且經檢察官於原
    審以109年度蒞字第2011號補充理由書補充被告莊明哲此部
    分犯行（原審金重訴字第1號卷一第118頁），本院自應併予
    審理，附此敘明。
　㈡按犯第125條、第125條之2或第125條之3之罪，在偵查中自白
    ，如有犯罪所得並自動繳交全部所得財物者，減輕其刑；並
    因而查獲其他正犯或共犯者，減輕其刑至二分之一，原銀行
    法第125條之4第2項定有明文。該規定同經前開修正為「犯
    第125條、第125條之2或第125條之3之罪，在偵查中自白，
    如自動繳交全部犯罪所得者，減輕其刑；並因而查獲其他正
    犯或共犯者，減輕其刑至二分之一。」，亦即將「如有犯罪
    所得並自動繳交全部所得財物者」修正為「如自動繳交全部
    犯罪所得者」，其立法理由略以：原第1項及第2項所定「如
    有犯罪所得並自動繳交全部所得財物」之減輕或免除刑罰規
    定，無涉構成犯罪事實，非屬不法構成要件，性質上為「刑
    罰裁量規則」。基於刑事立法政策一貫性，其「犯罪所得」
    之範圍，為與刑法第38條之1第4項所定沒收之「犯罪所得」
    範圍一致，以達所宣示「任何人都不得保有犯罪所得」之立
    法目的，爰配合刑法沒收新制之犯罪所得範圍酌作文字修正
    。是修正前銀行法第125條之4之「犯罪所得」之內涵與修正
    後「犯罪所得」之範圍應屬相同，難認有行為後法律變更之
    情形，自應依法律適用之一般原則適用裁判時法即修正後銀
    行法第125條之4第2項規定。又所謂在偵查中自白，係指被
    告對於自己所為具備構成犯罪要件之事實，在偵查中向有偵
    查犯罪職權之公務員坦白陳述而言，對阻卻責任或阻卻違法
    之事由，有所主張或辯解，乃辯護權之行使，仍不失為自白
    。亦即以所承認之全部或主要犯罪事實，在實體法上已合於
    犯罪構成要件之形式為已足，不以自承所犯罪名為必要。至
    於行為人之行為應如何適用法律，係法院就所認定之事實，
    本於職權如何為法律評價之問題（最高法院89年度台上字第
    4513號、105年度台上字第589號判決意旨參照）。茲查：被
    告等均於偵查中自白犯行，被告莊明敦並已自動繳交犯罪所
    得22萬8,656元（計算式詳如下述），有原審109年保贓字第
    14號收據在卷可憑（原審金重訴字第8號卷第97頁），被告
    莊明哲則未因本案犯罪而獲取任何報酬或利益，亦經被告等
    在原審及本院審理時分別供述在卷（原審金重訴字第1號卷
    一第124頁、原審同卷三第308頁；本院卷第169至170頁），
    是被告等均應依修正後銀行法第125條之4第2項前段規定減
    輕其刑。
　㈢次按刑法第59條規定犯罪之情狀可憫恕者，得酌量減輕其刑
    ，其所謂「犯罪之情狀」，與同法第57條規定科刑時應審酌
    之一切情狀，並非截然不同之領域，於裁判上酌減其刑時，
    應就犯罪一切情狀（包括第57條所列舉之10款事項），予以
    全盤考量，審酌其犯罪有無可憫恕之事由，即有無特殊之原
    因與環境，在客觀上足以引起一般同情，以及宣告法定最低
    度刑，是否猶嫌過重等等，資為判斷（最高法院95年度台上
    字第6157號判決意旨參照）。又犯罪若有情輕法重之情形者
    ，裁判時本有刑法第59條酌量減輕其刑規定之適用（司法院
    釋字第263號解釋意旨）。從而其「情輕法重」者，縱非客
    觀上足以引起一般同情，惟經參酌該號解釋並考量其犯罪情
    狀及結果，適用刑法第59條之規定酌減其刑，應無悖於社會
    防衛之刑法機能（最高法院81年度台上字第865號判決意旨
    ）。審酌被告等非法匯兌金額雖已達1億元以上，然被告莊
    明哲係因與被告莊明敦間之兄弟關係，始提供其及不知情謝
    世梅向親友所借得如附表一所示匯入帳戶供被告莊明敦作為
    非法匯兌帳戶，並在匯兌款項入帳後通知被告莊明敦及在臺
    灣依被告莊明敦指示自附表一所示匯入帳戶提領現款及轉帳
    匯款，被告莊明哲實際上並未因此獲取任何利益或報酬，並
    非本案核心人物，掌控匯兌金流者，其非難性及對社會金融
    秩序之危害，較之非法匯兌從中獲取高額匯差者為輕，惡性
    及參與之犯罪情節尚非重大，且於偵查、原審及本院審理時
    均坦承犯行，頗知悔改以及係高職畢業、尚須撫養母親、配
    偶及2名雖已成年然均在就學中之子女，必要生活費用主要
    仍賴被告莊明哲支應，係家庭主要經濟支柱，打零工，有正
    當工作（原審金重訴字第1號卷三第308頁；本院卷二第80、
    171頁），非遊手好閒之人等情，非無顯可憫恕之處，酌以
    刑罰應著重於教化重生之目的等情，被告莊明哲上開所犯修
    正後銀行法第125條第1項後段之非法經營銀行業務罪，法定
    刑為7年以上有期徒刑，得併科新臺幣2千5百萬元以上5億元
    以下罰金之重刑，因被告莊明哲於偵查中自白，且無任何犯
    罪所得，依修正後銀行法第125條之4第2項規定減輕其刑後
    ，縱科以法定最低度之刑，猶嫌過重，客觀上仍足以引起社
    會上一般人之同情，顯有堪資憫恕之處，法重情輕，難謂符
    合罪刑相當性及比例原則，爰依刑法第59條規定，就被告莊
    明哲酌減其刑，並依刑法第70條規定，遞減輕之。
六、原審經審理結果，認被告等上開犯行明確，予以論罪科刑，
    固非無見。然原審有下述違誤之處：
　㈠銀行法第125條第1項後段修正後所謂「因犯罪獲取之財物或
    財產上利益」包括「因犯罪直接取得之財物或財產上利益、
    因犯罪取得之報酬」，顯與93年2月4日修法增訂第125條第1
    項後段所指「犯罪所得」包括「因犯罪直接取得之財物或財
    產上利益、因犯罪取得之報酬、前述變得之物或財產上利益
    等」之範圍較為限縮，此項犯罪加重處罰條件既有修正，涉
    及罪刑之認定，自屬犯罪後法律有變更，非僅屬純文字修正
    ，且修正後之法律較有利於行為人（最高法院108年度台上
    字第1188號判決意旨參照），被告等均應適用107年1月31日
    修正公布、同年2月2日施行之銀行法第125條第1項後段規定
    ，已如前述。原審認銀行法第125 條第1 項後段文字雖經前
    述修正，但修正前關於「犯罪所得」之實務定義，與修正後
    「因犯罪獲取之財物或財產上利益」應屬相同，核係司法實
    務見解之明文化，並無行為後法律變更之情形，應逕行適用
    裁判時法即修正後銀行法之規定（原審判決第16至17頁），
    尚有未當。
　㈡被告莊明哲係與被告莊明敦、大陸籍成年女子甘彩虹共同違
    反銀行法第29條第1項非銀行不得辦理國內外匯兌業務之規
    定，其因犯罪獲取之財物或財產上利益已逾新臺幣1億元以
    上，應依107年1月31日修正後同法第125條第1項後段規定論
    處，係共同正犯，而非幫助犯，原審對被告莊明哲論以上開
    犯罪之幫助犯，依刑法第30條第2項規定減輕其刑（原審判
    決第22至23頁），自有未恰。
　㈢原審漏未論述及說明被告等與大陸籍成年女子甘彩虹間有犯
    意聯絡及行為分擔，為共同正犯；被告等利用不知情謝世梅
    遂行上開犯行，為間接正犯；被告等如附表一編號6-40所示
    該次非法匯兌行為，及在上開期間以上開方式將人民幣兌換
    成新臺幣之匯兌行為，雖均未經檢察官提起公訴，然因此部
    分與被告等上開業經起訴並經本院論罪科刑之非法匯兌行為
    間，有集合犯之包括一罪關係，且經檢察官於原審以109年
    度蒞字第2011號補充理由書補充被告莊明哲此部分犯行，法
    院自應併予審理（原審判決第22至23頁）。
　㈣被告等以附表一所示帳戶為非法匯兌帳戶，自101年1月間起
    至103年6月20日止之期間，以上開方式共同非法經營臺灣與
    大陸間新臺幣與人民幣匯兌之銀行業務，非法匯兌附表一所
    示金額至少3億2,665萬1,810元，業如前述，核諸附表一所
    示各筆非法匯兌金額之交易日期，最後一筆交易日期為103
    年6月20日（即附表一編號5-19），與被告莊明敦因本案地
    下匯兌行為，在大陸被認定非法買賣外匯，於103年6月20日
    遭大陸浙江省遂昌縣公安局刑事拘留之日期相符，被告莊明
    敦遭刑事拘留後，於103年7月25日遭逮捕，直至104年3月30
    日始經大陸浙江省遂昌縣人民檢察院變更為取保候審，此有
    大陸浙江省遂昌縣人民法院（2015）麗遂刑初字第162號刑
    事判決書附卷可憑（原審金重訴字第8號卷第77至93頁），
    是被告莊明敦在大陸於103年6月20日遭逮捕後，要無於起訴
    書所載之自103年6月21日起至103年8月間止該段期間內，繼
    續使用附表一所示帳戶以上開方式非法辦理國內外匯兌業務
    之可能。原審未就追加起訴意旨所載被告莊明敦自103年6月
    21日起至103年8月間止該段期間內，使用附表一所示帳戶以
    上開方式非法辦理國內外匯兌業務罪嫌部分，以及公訴意旨
    所載關於被告莊明哲有提供附表一所示帳戶幫助被告莊明敦
    於103年6月21日起至103年8月間止該段期間內以上開方式非
    法辦理國內外匯兌業務部分，為不另無罪判決之諭知，容有
    違誤。
　㈤按刑事審判旨在實現刑罰權之分配正義，故法院對於有罪被
    告之科刑，應符合罰刑相當之原則，使輕重得宜，罰當其罪
    ，此所以刑法第57條明定科刑時，應審酌一切情狀，尤應注
    意該條所列10款事項，以為科刑輕重之標準，並賦予法院以
    裁量權，以求個案裁判之妥當性（最高法院95年度台上字第
    6565號、90年度台上字第4636號判決參照）。被告莊明哲上
    開犯罪情狀及結果非無刑法第59條顯可憫恕之情，業如前述
    ，原審未審酌此情，未納為量刑或是否依法減刑之依據，亦
    有未當。
七、檢察官以原審量刑過輕云云為由，提起本件上訴。惟按量刑
    之輕重，係屬事實審法院得依職權自由裁量之事項，苟於量
    刑時，已依行為人之責任為基礎，並斟酌刑法第57條各款所
    列情狀，而未逾越法定範圍，又未濫用其職權，即不得遽指
    為違法（最高法院99年台上字第189號刑事判決意旨可參）
    。原審判決既於量刑時，已依前揭規定說明審酌各項情狀，
    量處刑度，既無逾越法定刑度之情形，復未濫用自由裁量之
    權限，原審判決之量刑並無何不當而構成應撤銷之事由可言
    。從而，檢察官以原審量刑過輕，指摘原審判決不當，雖無
    理由，然原審判決就被告等既有上開違誤，於法要屬無可維
    持，應由本院予以撤銷改判。
八、爰審酌被告等犯罪之動機、目的、手段、非銀行業者，未經
    許可非法辦理國內外匯兌業務，違反國家金融政策及外匯管
    制規定，非法匯兌至少如附表一所示匯兌金額雖非輕微，惟
    被告莊明敦僅從中獲取犯罪所得22萬8656元，業已全數自動
    繳交，有原審109年保贓字第14號收據在卷可憑（原審金重
    訴字第8號卷第97頁）；被告莊明哲則未從獲取任何利益，
    因與被告莊明敦之間係親兄弟關係，而與被告莊明敦共同為
    上開犯行，並非本案核心人物，掌控匯兌金流者，惡性較輕
    ，兼衡被告等均坦承犯行，態度尚佳，被告莊明敦自承高中
    肄業，目前待業中，與年邁母親同住負責照顧事宜，在大陸
    有一非婚生子女，須其撫養（原審金重訴字第1號卷三第282
    頁；本院卷二第171頁）；被告莊明哲自承高職畢業，從事
    輕鋼架工作，經濟狀況小康，已婚，2名子女均已成年惟均
    就學中，負責年邁母親生活費用支出，月收入約3至4萬元（
    原審金重訴字第1號卷三第308頁；本院卷二第171頁）等一
    切情狀，分別量處如主文第二、三項所示之刑。
  ㈠按同一行為雖經外國確定裁判，仍得依本法處斷。但在外國
    已受刑之全部或一部執行者，得免其刑之全部或一部之執行
    ；在大陸地區或在大陸船艦、航空器內犯罪，雖在大陸地區
    曾受處罰，仍得依法處斷。但得免其刑之全部或一部之執行
    ，刑法第9條、臺灣地區與大陸地區人民關係條例第75條分
    別定有明文。該規定但書所謂「免其刑之執行」，係指免其
    依我國法所處之刑之執行而言，法文用「得」字，則免執行
    與否及應免其全部或一部之執行，應由法院自由裁量（司法
    院74年11月18日（74）廳刑一字第997 號法律問題座談會意
    見參照）。經查：被告莊明敦因本案地下匯兌行為，在大陸
    被認定非法買賣外匯，於103年6月20日遭大陸浙江省遂昌縣
    公安局刑事拘留，103年7月25日遭逮捕，104年3月30日經大
    陸浙江省遂昌縣人民檢察院變更為取保候審，104年9月11日
    經大陸浙江省遂昌縣人民法院逮捕，經該院於104 年11月19
    日判決判處有期徒刑6年6月確定，被告莊明敦在大陸地區入
    監執行5年4月，於109年3月31日出監，並於109 年6 月3 日
    返回臺灣，此有大陸浙江省遂昌縣人民法院（2015）麗遂刑
    初字第162號刑事判決書、釋放證明書存卷可參（原審金重
    訴字第8號卷第77至93頁）。是以，被告莊明敦既已就同一
    犯行經大陸浙江省遂昌縣人民法院判處罪刑確定並實際交付
    執行完畢，所實際執行期間5年4月已高於本院前所量處之刑
    ，且返臺後，未再有任何不良素行紀錄，有本院被告前案紀
    錄表可考，現與其母同住負責生活照料事宜，是以本院認所
    宣告全部之刑已無再予執行之必要，爰依前揭規定，併就被
    告莊明敦為免其刑全部執行之諭知。
  ㈡被告莊明哲無犯罪紀錄，有本院被告前案紀錄表在卷可按，
    其有正當工作，非端賴從事非法匯兌從中獲利維生之人，尚
    須撫養母親、配偶及2名雖已成年然均在就學中之子女，若
    因本案入監服刑，日後回歸社會將更加困難，其母、配偶及
    子女，將頓失經濟來源，生活將陷困境，影響非輕，此非刑
    罰所欲達成之主要目的，是依其實際犯罪情狀及結果而言，
    要非造成社會極大危害之人，酌以刑罰應著重於教化重生之
    目的等情，認被告莊明哲經此偵審程序後，當知所警惕，而
    信無再犯之虞，認其前所受刑之宣告以暫不執行為適當，爰
    併依刑法第74條第1項第1款規定諭知緩刑4年，以啟自新，
    期被告莊明哲能善自珍惜法律所給予之寬典，恪遵國家法律
    規定。
九、沒收部分：　
  ㈠刑法、刑法施行法相關沒收條文（下稱刑法沒收新制）已於1
    04 年12月30日、105 年6 月22日修正公布，並於105 年7月
    1 日施行。依修正後刑法第2 條第2 項「沒收、非拘束人身
    自由之保安處分適用裁判時之法律」、刑法施行法第10條之
    3 第2 項「105 年7 月1 日前施行之其他法律關於沒收、追
    徵、追繳、抵償之規定，不再適用」等規定，沒收應直接適
    用裁判時之法律，且相關特別法關於沒收及其替代手段等規
    定，均應於刑法沒收新制生效即105 年7 月1 日後，即不再
    適用。至於刑法沒收新制生效後，倘其他法律針對沒收另有
    特別規定，依刑法第11條「特別法優於普通法」之原則，自
    應優先適用該特別法之規定；但該新修正之特別法所未規定
    之沒收部分，仍應回歸適用刑法沒收新制之相關規定。本案
    被告等行為後，刑法沒收新制已生效，本應依前揭說明，適
    用沒收新制相關規定。但銀行法第136條之1業於107年1月31
    日修正公布為：「犯本法之罪，犯罪所得屬犯罪行為人或其
    以外之自然人、法人或非法人團體因刑法第38條之1第2項所
    列情形取得者，除應發還被害人或得請求損害賠償之人外，
    沒收之」，並於同年2月2日施行。修正後銀行法第136條之1
    規定，既在刑法沒收新制生效之後始修正施行，依前述說明
    ，本案違反銀行法之「犯罪所得」沒收，自應優先適用修正
    後即現行銀行法第136條之1規定；該新修正規定未予規範之
    沒收部分（例如犯罪所得估算、追徵、供犯罪所用或犯罪所
    生之物之沒收、過苛調節條款等），則仍回歸適用刑法沒收
    新制之相關規定。
  ㈡修正後銀行法第136條之1關於犯罪所得沒收之規定，係採義
    務沒收原則，法院並無裁量權限，應發還或沒收、追徵之犯
    罪所得，亦不以經扣押者為限。且與刑法第38條之1第1項、
    第5項所定犯罪所得，除已經實際發還被害人者外，其餘一
    律沒收之情形，已經有所不同，而將例外不得沒收之範圍，
    擴張至「應發還被害人或得請求損害賠償之人（即潛在被害
    人）」情形，並不侷限於刑法第38條之1所定之「已實際合
    法發還被害人者」。足見本次修正銀行法之後，就犯罪所得
    宣告沒收之前提、例外不得沒收之範圍，較偏重於保護被害
    人方面，其目的係為避免於刑事法院判決宣告沒收以後，將
    來經由民事訴訟等程序，始取得執行名義之求償權人，因為
    民事訴訟求償程序曠日廢時，又受到刑事訴訟法第473條第1
    項之限制，而有損及求償權人權益之疑慮（見修正後銀行法
    第136條之1立法說明）。基此，個案中須依修正後銀行法第
    136條之1之規定而為犯罪所得沒收諭知時，倘已確認並無「
    被害人或得請求損害賠償之人」存在之情形，即應就調查認
    定之犯罪所得宣告沒收；未扣案之犯罪所得，並應依刑法第
    38條之1第3項規定，諭知於全部或一部不能沒收或不宜執行
    沒收時，追徵其價額。而個案中如經確認有「被害人或得請
    求損害賠償之人」存在之情形，僅能就犯罪所得應發還被害
    人或得請求損害賠償之人後，所剩之餘額而為沒收，為銀行
    法第136條之1法條文義所揭示。
  ㈢而修正前銀行法第136條之1所定「犯本法之罪，因犯罪所得
    財物或財產上利益…沒收之」，以及修正前銀行法第125條之
    4第1項前段、第2項前段所定「如有犯罪所得並自動繳交全
    部所得財物」之「犯罪所得」，各係關於個人刑罰減免事由
    及沒收之規定，分別側重於各該犯罪行為人自己因參與實行
    犯罪實際所取得之財物或財產上利益之自動繳交或剝奪，與
    銀行法第125條第1項後段所規定之「犯罪所得」，顯屬同詞
    異義，概念個別，亦不能相提並論（最高法院106年度台上
    字第58號判決意旨參照）。修正後銀行法第136條之1將「因
    犯罪所得財物或財產上利益」修正為「犯罪所得」，依立法
    說明，係因刑法第38條之1第4項規定之犯罪所得包括「違法
    行為所得，其變得之物或財產上利益及其孳息」，其範圍較
    為完整。可見本次修法目的僅在使銀行法第136條之1關於犯
    罪不法利得之沒收範圍，與刑法沒收新制之沒收範圍相互一
    致。準此，銀行法第125條第1項後段之「犯罪所得（修正前
    ）」或「因犯罪獲取之財物或財產上利益（修正後）」，屬
    於加重處罰之構成要件；同法第136條之1之「因犯罪所得財
    物或財產上利益（修正前）」或「犯罪所得（修正後）」，
    則為不法利得之沒收範圍。彼此立法目的既不相同，解釋上
    自無須一致，應依具體個案之犯罪類型（非法吸金或辦理匯
    兌）、不法利得有無實際支配，而為正確適用。質言之，最
    高法院106年度第15次刑事庭會議係針對修正前銀行法第125
    條第1項後段「加重構成要件」之犯罪所得所為之決議，依
    上揭說明，與同法第136條之1關於非法辦理匯兌應沒收之不
    法利得，規範目的並不相同，自不應為同一解釋，始符立法
    本旨。
  ㈣修正後銀行法第136條之1規定既係配合刑法沒收新制而將「
    因犯罪所得財物或財產上利益」修正為「犯罪所得」，解釋
    上自應參考刑法第38條之1第1項之立法說明五㈢謂：「依實
    務多數見解，基於澈底剝奪犯罪所得，以根絕犯罪誘因之意
    旨，不論成本、利潤均應沒收」，採取總額原則。惟本條關
    於應沒收之「犯罪所得」，並不等同於同法第125條第1項「
    犯罪所得（修正前）」或「因犯罪獲取之財物或財產上利益
    （修正後）」之加重處罰構成要件，已如前述。而非法辦理
    國內外匯兌業務之犯罪模式，通常是由行為人以提供較銀行
    牌價優惠之匯率對外招攬客戶，利用匯款、收款兩端之銀行
    帳戶，直接進行不同貨幣之匯率結算，行為人則從中賺取匯
    率差額、管理費、手續費或其他名目之報酬等。於此情形下
    ，匯款人僅藉由匯兌業者於異地進行付款，匯兌業者經手之
    款項，僅有短暫支配之事實，不論多寡，均經由一收一付而
    結清，匯款人並無將該匯款交付匯兌業者從事資本利得或財
    務操作以投資獲利之意，除非匯兌業者陷於支付不能而無法
    履約，其通常並未取得該匯付款項之事實上處分權，遑論經
    由一收一付結清後，該匯付款項之實際支配者係約定匯付之
    第三人，更見匯兌業者並未取得該匯付款項之事實上處分地
    位。從而，修正後銀行法第136條之1所稱應沒收之「犯罪所
    得」，在非法辦理國內外匯兌業務犯罪類型，應係行為人從
    事非法匯兌業務所收取且實際支配之匯率差額、管理費、手
    續費或其他名目之報酬等不法利得，並應在前揭「總額原則
    」下，不予扣除行為人從事非法匯兌之營運成本，例如人事
    費用等，以澈底剝奪犯罪所得，根絕犯罪誘因。至於非法匯
    兌業者所收取之匯付款項，雖應計算於銀行法第125條第1項
    之「因犯罪獲取之財物或財產上利益」內，惟非在同法第13
    6條之1所稱應沒收之「犯罪所得」之列。
  ㈤是以，被告莊明敦確有因本案共同非法經營新臺幣與人民幣
    之銀行匯兌業務犯行，收取手續費，從中獲利之事實，業經
    被告莊明敦於偵查及原審坦認在卷。惟就其所收取之手續費
    費率一節，核諸被告莊明敦於偵查中供稱：幫客戶匯兌，約
    收1/1000，若臺灣有人要匯人民幣10萬元到中國，假設匯率
    是1比4 ，我會請對方匯40萬元，另加400元手續費（偵緝卷
    第51頁）。獲利是1/1000或更低，有時候會為了爭取客戶，
    會收更低的手續費（偵緝卷第81頁）等語，以及於原審供稱
    ：追加起訴書所載之人我都收0.7/1000，比如對方要人民幣
    10萬元，我會請對方匯40萬元到我帳戶，另外再加0.7/1000
    手率費即280元等語（原審金重訴字第8號卷第62頁），以最
    有利於被告莊明敦之方式計算，其本案之犯罪所得為22萬8,
    656 元（匯款金額內含0.7/1000手續費，不含手續費之匯款
    金額即非法匯兌金額為3億2,665萬1,810元〈計算式：3億2,6
    88萬0,466元÷1.0007＝3億2,665萬1,810元〉；3億2,688萬0,4
    66元-3億2,665萬1,810元=22萬8,656元)，且無被害人或得
    請求損害賠償之人主張於本案受有損害，無修正後銀行法第
    136條之1不應沒收之除外情形，爰依修正後銀行法第136條
    之1規定諭知沒收，且因犯罪所得22萬8,656元業經被告莊明
    敦於原審自動繳交扣案，即無再依刑法第38條之1第3項規定
    諭知於全部或一部不能沒收或不宜執行沒收時，追徵其價額
    之必要。至被告莊明哲則未因本案共同非法經營新臺幣與人
    民幣之銀行匯兌業務犯行，從中獲取任何利益或報酬，業經
    被告等於偵查、原審及本院審理時供述在卷，業如前述，且
    依卷證資料所示，無證據證明被告莊明哲有因本案獲得任何
    犯罪所得，即無從併予宣告沒收或追徵被告莊明哲之犯罪所
    得。
十、不另為無罪諭知部分：
  ㈠公訴意旨略以：被告莊明哲基於幫助非法辦理國內外匯兌業
    務之犯意，提供附表一所示帳戶予被告莊明敦作為非法匯兌
    帳戶使用，幫助被告莊明敦自103年6月21日起至103年8月間
    止之期間，由被告莊明敦接受客戶委託，並與客戶議定人民
    幣與新臺幣之匯率後，由客戶轉帳匯款或現金存款至附表一
    所示帳戶內，被告莊明敦再將等值人民幣匯入客戶指定之大
    陸金融機構帳戶內之方式，將新臺幣兌換成人民幣；以及幫
    助被告莊明敦接受客戶何文祥委託，由何文祥轉帳匯款或現
    金存款如附表二所示各筆款項至陳明奉永豐銀行帳戶內，將
    新臺幣匯兌成人民幣，非法匯兌如附表二所示金額，以此方
    式幫助被告莊明敦經營臺灣與大陸間之新臺幣與人民幣之地
    下匯兌業務。因認被告莊明哲就此部分，涉犯刑法第30條第
    1項、銀行法第125條第1項、第29條第1 項之幫助非法辦理
    國內外匯兌業務罪嫌。
　㈡追加起訴意旨略以：被告莊明敦基於前述非法經營銀行業務
    之非法辦理國內外匯兌業務之單一犯意，自103年6月21日起
    至103年8月間止之期間，有以被告莊明哲所提供之附表一所
    示帳戶作為非法匯兌帳戶使用，以上開方式將新臺幣兌換成
    人民幣。因認被告莊明敦就此部分亦涉犯銀行法第125條第1
    項後段之非法經營銀行業務罪嫌云云。
  ㈢按犯罪事實應依證據認定之，無證據不得認定犯罪事實；不
    能證明被告犯罪者，應諭知無罪之判決，刑事訴訟法第154
    條第2項、第301條第1項分別定有明文。事實之認定應憑證
    據，如不能發現相當證據或證據不足以證明者，自不能以推
    測或擬制之方法，以為裁判之基礎；而認定犯罪事實所憑之
    證據，雖不以直接證據為限，間接證據亦包括在內，然無論
    直接或間接證據，其為訴訟上之證明，須於通常一般之人均
    不致於有所懷疑，而得確信其為真實之程度者，始得據之為
    有罪之認定，倘其證明尚未達到此一程度，而有合理性懷疑
    之存在時，即無從為有罪之認定。事實審法院對於證據之取
    捨，依法雖有自由判斷之權，然積極證據不足證明犯罪事實
    時，被告之抗辯或反證縱屬虛偽，仍不能以此資為積極證據
    應予採信之理由（最高法院40年台上字第86號、76年台上字
    第4986號、30年上字第482號判決意旨）。又刑事訴訟法第1
    61條第1項規定檢察官就被告犯罪事實，應負舉證責任，並
    指出證明之方法。因此，檢察官對於起訴之犯罪事實，應負
    提出證據及說服之實質舉證責任。倘其所提出之證據，不足
    為被告有罪之積極證明，或其指出證明之方法，無從說服法
    院以形成被告有罪之心證，基於無罪推定之原則，自應為被
    告無罪判決之諭知（最高法院92年度台上字第128號判決意
    旨）。是被告於經判決有罪確定前，應被認定為無罪，無自
    證無罪之義務，均為刑事訴訟之基本原則。
  ㈣次按法院之審判，原則上係以起訴書所記載者為範圍，倘足
    以構成犯罪嫌疑之事實，起訴書內已有記敘，法院卻未加裁
    判，即有已受請求之事項而未予判決之違失。雖然刑事訴訟
    法第269條第1項定有檢察官於第一審辯論終結前，得為撤回
    起訴之規定，但依同條第2項及第270條規定，應提出撤回書
    ，並敘述理由，具有與不起訴處分相同之實質確定力。是以
    ，檢察官在案件繫屬法院之後，未依法提出撤回書，縱以補
    充理由書表示「減縮」起訴範圍，仍然不生撤回部分起訴之
    效力，法院不受其拘束，除有應依法為程序判決者外，猶須
    依調查所得之卷證資料，為有罪、無罪（含不另諭知無罪）
    之實體判決，無所謂檢察官既以補充理由書減縮起訴範圍之
    旨，法院就此部分即不能再行判罪，否則就有訴外裁判之違
    法情形存在問題。茲查：原審檢察官於原審審理時，雖於10
    9年3月12日提出補充理由書（原審金重訴字第1號卷一第120
    頁），就被告莊明哲被訴之犯罪事實減縮附表二所示以何文
    祥名義轉帳匯款或現金存款至陳明奉附表二所示永豐銀行帳
    戶部分（亦即起訴書附表二第35至38頁部分），然未依法提
    出撤回書撤回此部分事實，且因被告莊明哲本案被訴事實，
    有集合犯之包括一罪關係，揆諸前開說明，法院仍應就起訴
    書所載之此部分犯罪事實予以審理，先予說明。
  ㈤公訴及追加起訴意旨認被告莊明哲此部分涉犯刑法第30條第1
    項、銀行法第125條第1項、第29條第1 項之幫助非法辦理國
    內外匯兌業務罪嫌，被告莊明敦就此部分涉犯銀行法第125
    條第1項罪嫌，無非係以被告等調詢及偵訊供述，證人何文
    祥調詢及偵查證述，並有如附表一、二所示匯入帳戶交易明
    細資料附卷可稽，為其主要論罪依據。經查：
　⒈被告莊明哲有將其向不知情親友所借得之如附表一所示帳戶
    提供予被告莊明敦作為非法匯兌帳戶使用，自101年1月間起
    至103年6月20日止之期間，以上開方式共同非法經營臺灣與
    大陸間新臺幣與人民幣匯兌之銀行業務之事實，固如前述。
    然被告莊明敦因本案地下匯兌行為，在大陸被認定非法買賣
    外匯，於103年6月20日遭大陸浙江省遂昌縣公安局刑事拘留
    之日期相符，被告莊明敦遭刑事拘留後，於103年7月25日遭
    逮捕，直至104年3月30日始經大陸浙江省遂昌縣人民檢察院
    變更為取保候審，此有大陸浙江省遂昌縣人民法院（2015）
    麗遂刑初字第162號刑事判決書附卷可憑（原審金重訴字第8
    號卷第77至93頁），是被告莊明敦在大陸於103年6月20日遭
    逮捕後，要無於起訴書所載之自103年6月21日起至103年8月
    間止該段期間內，繼續以被告莊明哲所提供之附表一所示帳
    戶繼續以上開方式非法經營國內外匯兌業務之可能，此核與
    附表一所示各筆非法匯兌金額之交易日期，最後一筆交易日
    期為103年6月20日（即附表一編號5-19）相符，且依卷證資
    料所示，無其他積極證據足以證明被告莊明敦在此期間內有
    以附表一所示帳戶作為非法匯兌帳戶，以上開方式繼續為非
    法匯兌行為之情事，要難遽認被告莊明敦有此部分被訴非法
    辦理國內外匯兌業務犯行。依幫助犯從屬性原則，被告莊明
    哲就此部分自無成立公訴意旨所指幫助被告莊明敦非法辦理
    國內外匯兌業務犯行，抑或與被告莊明敦共同非法辦理國內
    外匯兌業務犯行之餘地。
　⒉至陳明奉永豐銀行帳戶有於附表二所示日期以何文祥名義轉
    帳匯款或現金存款附表二所示金額至該帳戶之事實，固有陳
    明奉永豐銀行帳戶交易明細資料附卷可稽（詳附表二「交易
    明細資料卷頁出處」所載）。然依卷證資料所示，證人何文
    祥於調詢或偵訊中並未提及附表二所示以渠名義匯入（存入
    ）陳明奉永豐銀行帳戶之新臺幣係渠委託被告莊明敦進行地
    下匯兌之款項（偵卷三第89至90、223至225頁），復無其他
    證人證述或書證足以證明附表二所示各該筆金額係被告莊明
    敦經營地下匯兌之款項，且追加起訴書追加起訴被告莊明敦
    經營地下匯兌業務之犯罪事實中，就被告莊明敦以陳明奉永
    豐銀行帳戶作為非法匯兌帳戶之非法匯兌款項中，並未包括
    附表二所示以何文祥名義轉帳匯款或現金存款至該帳戶之款
    項，有追加起訴書在卷足憑（追加起訴書第22至26頁，亦即
    原審金重訴字第8號卷第28至32頁）。是以，不能證明附表
    二所示以何文祥名義轉帳匯款或現金存款至陳明奉永豐銀行
    帳戶之款項係地下匯兌款項，依幫助犯從屬性原則，被告莊
    明哲就此部分亦無成立公訴意旨所指幫助被告莊明敦非法辦
    理國內外匯兌業務犯行，抑或與被告莊明敦共同非法辦理國
    內外匯兌業務犯行之餘地。
  ㈥從而，依公訴人所提出之證據及現存卷證資料，就被告等此
    部分犯行，均尚未達於一般人均確信被告莊明哲有公訴意旨
    所指此部分幫助涉犯銀行法第125條第1項之非法辦理國內外
    匯兌業務犯行，以及被告莊明敦有追加起訴意旨所指涉犯銀
    行法第125條第1項前段之非法辦理國內外匯兌業務犯行之程
    度。此外，復查無其他積極證據足以證明被告等有公訴意旨
    及追加起訴意旨所指此部分犯行，自不能僅以被告莊明哲有
    將其向不知情親友所借得之附表一所示帳戶提供予被告莊明
    敦作為非法匯兌帳戶使用，被告莊明敦確有使用附表一所示
    帳戶以上開方式非法辦理國內外匯兌業務之行為，以及陳明
    奉永豐銀行帳戶有附表二所示以何文祥名義轉帳匯款或現金
    存款至該帳戶等事實，逕認被告莊明敦有追加起訴意旨所載
    自103年6月21日起至103年8月間止該段期間內，使用附表一
    所示帳戶以上開方式非法辦理國內外匯兌業務之行為；被告
    莊明哲有公訴意旨所載提供附表一所示帳戶幫助被告莊明敦
    自103年6月21日起至103年8月間止該段期間內以上開方式非
    法辦理國內外匯兌業務之情事，以及如附表二所示交易款項
    ，亦均係被告莊明敦所經手之地下匯兌款項，遽論被告莊明
    敦有追加起訴意旨所指此部分犯行，以及被告莊明哲有公訴
    意旨所指此部分幫助犯行，原應就此為無罪判決之諭知。惟
    依公訴、追加起訴意旨及經本院審理結果，認若被告等此部
    分被訴犯行成罪，此部分犯行係出於其等共同非法經營銀行
    匯兌業務之單一犯意聯絡而為，且與其等上開業經起訴、追
    加起訴並經本院論罪科刑之共同非法經營銀行匯兌業務之犯
    行間，有集合犯之實質上一罪關係，爰均不另為無罪判決之
    諭知，附此敘明。
據上論斷，應依刑事訴訟法第369條第1項前段、第364條、第299
條第1項前段、第300條，判決如主文。
本案經檢察官黃睦涵偵查起訴及追加起訴，檢察官郭季青提起上
訴，檢察官鄧媛到庭執行職務。
中　　華　　民　　國　　110 　年　　12　　月　　30　　日
                  刑事第十庭    審判長法　官  林婷立
                                      法　官  呂煜仁
                                      法　官  吳麗英
以上正本證明與原本無異。
如不服本判決，應於收受送達後20日內向本院提出上訴書狀，其
未敘述上訴之理由者並得於提起上訴後20日內向本院補提理由書
（均須按他造當事人之人數附繕本）「切勿逕送上級法院」。
                                      書記官  李文傑
中　　華　　民　　國　　110 　年　　12　　月　　30　　日
附錄本案論罪科刑法條全文：
銀行法第29條
除法律另有規定者外，非銀行不得經營收受存款、受託經理信託
資金、公眾財產或辦理國內外匯兌業務。
違反前項規定者，由主管機關或目的事業主管機關會同司法警察
機關取締，並移送法辦；如屬法人組織，其負責人對有關債務，
應負連帶清償責任。
執行前項任務時，得依法搜索扣押被取締者之會計帳簿及文件，
並得拆除其標誌等設施或為其他必要之處置。
銀行法第125條
違反第29條第1 項規定者，處3 年以上10年以下有期徒刑，得併
科新臺幣1 千萬元以上2 億元以下罰金。其因犯罪獲取之財物或
財產上利益達新臺幣一億元以上者，處7 年以上有期徒刑，得併
科新臺幣2 千5 百萬元以上5 億元以下罰金。
經營金融機構間資金移轉帳務清算之金融資訊服務事業，未經主
管機關許可，而擅自營業者，依前項規定處罰。
法人犯前二項之罪者，處罰其行為負責人。

【附表一：即原審判決附表二】
編號 客      戶 （匯款人） 匯  款  日  期 （民國） 匯 款 金 額 （新臺幣） 匯  入  帳  戶 戶 名 及 帳 號 帳戶交易明細 資料卷頁出處 1-1 林枝櫻 （雍城建設股份有限公司、菲安妮貿易有限公司負責人；偵卷三第111至114頁） 101年1月2日       14,400 謝世梅永豐商業銀行帳號00000000000000號帳戶 偵卷二第61頁 1-2  101年1月3日       22,448  偵卷二第61頁 1-3  101年1月4日       10,630  偵卷二第61頁 1-4  101年1月6日       69,423  偵卷二第61頁 1-5  101年1月10日       10,608  偵卷二第61頁 1-6  101年2月1日        7,600  偵卷二第62頁 1-7  101年2月6日       29,554  偵卷二第62頁 1-8  101年2月20日       21,944  偵卷二第63頁 1-9  101年2月21日       31,270  偵卷二第63頁 1-10  101年2月23日       57,227  偵卷二第63頁 1-11  101年2月24日       42,786  偵卷二第63頁 1-12  101年2月29日       35,932  偵卷二第63頁 1-13  101年3月8日       16,087  偵卷二第63頁 1-14  101年3月12日       59,399  偵卷二第64頁 1-15  101年3月22日       65,613  偵卷二第64頁 1-16  101年3月23日       45,120  偵卷二第64頁 1-17  101年3月26日       32,101  偵卷二第65頁 1-18  101年3月28日       21,150  偵卷二第65頁 1-19  101年4月5日       66,712  偵卷二第65頁 1-20  101年4月9日       25,380  偵卷二第65頁 1-21  101年4月17日       48,072  偵卷二第66頁 1-22  101年4月19日       10,951  偵卷二第67頁 1-23  101年4月20日       16,920  偵卷二第67頁 1-24  101年4月23日       19,101  偵卷二第67頁 1-25  101年4月24日        7,050  偵卷二第67頁 1-26  101年4月26日       22,508  偵卷二第67頁 1-27  101年5月3日       12,282  偵卷二第67頁 1-28  101年5月14日       15,374  偵卷二第68頁 1-29  101年5月16日       29,219  偵卷二第68頁 1-30  101年5月25日       36,738  偵卷二第69頁 1-31  101年5月29日       14,010  偵卷二第69頁 1-32  101年6月5日       21,902  偵卷二第70頁 1-33  101年6月13日       32,900  偵卷二第70頁 1-34  101年6月19日       13,160  偵卷二第71頁 1-35  101年7月5日       19,834  偵卷二第71頁 1-36  101年7月27日       23,550  偵卷二第72頁 1-37  101年7月30日       17,663  偵卷二第72頁 1-38  101年8月7日       19,129  偵卷二第73頁 1-39  101年8月8日       20,445  偵卷二第73頁 1-40  101年8月10日       26,297  偵卷二第73頁 1-41  101年8月13日        7,065  偵卷二第73頁 1-42  101年8月16日       17,907  偵卷二第74頁 1-43  103年3月17日       33,710 張芷瑜永豐商業銀行帳號00000000000000號帳戶 偵卷二第194頁 1-44  103年3月19日      119,326  偵卷二第194頁 1-45  103年4月7日       84,599  偵卷二第196頁 1-46  103年4月10日       32,267  偵卷二第196頁 1-47  103年4月18日      100,778  偵卷二第197頁 1-48  103年4月29日       84,236  偵卷二第198頁 1-49  103年5月7日       59,682  偵卷二第198頁 1-50  103年5月16日       64,114  偵卷二第199頁 1-51  103年5月23日       73,838  偵卷二第200頁 1-52  103年6月6日       75,078  偵卷二第201頁 1-53  103年6月16日       22,526  偵卷二第202頁 1-54  103年6月19日       74,990  偵卷二第203頁 1-55  102年1月18日       35,250 謝涵玉永豐商業銀行帳號00000000000000號帳戶 偵卷二第308頁 1-56  102年1月23日      134,838  偵卷二第308頁 1-57  102年2月22日       18,510  偵卷二第307頁 1-58  102年3月1日       74,101  偵卷二第307頁 1-59  102年3月6日       13,642  偵卷二第307頁 1-60  102年3月8日       56,786  偵卷二第306頁 1-61  102年3月18日       46,943  偵卷二第306頁 1-62  102年3月21日       64,919  偵卷二第306頁 1-63  102年3月26日       45,673  偵卷二第306頁 1-64  102年4月8日       49,890  偵卷二第305頁 1-65  102年4月12日       78,259  偵卷二第305頁 1-66  102年4月22日       84,692  偵卷二第304頁 1-67  102年5月6日       75,325  偵卷二第303頁 1-68  102年5月28日       59,414  偵卷二第302頁 1-69  102年6月3日       13,171  偵卷二第302頁 1-70  102年6月13日       67,627  偵卷二第301頁 1-71  102年6月26日       92,427  偵卷二第301頁 1-72  102年7月1日       44,804  偵卷二第300頁 1-73  102年7月15日       74,341  偵卷二第299頁 1-74  102年7月30日       64,795  偵卷二第298頁 1-75  102年8月6日       24,629  偵卷二第298頁 1-76  102年8月15日       74,796  偵卷二第297頁 1-77  102年8月30日       94,868  偵卷二第296頁 1-78  102年9月16日       38,559  偵卷二第294頁 1-79  102年9月18日       53,922  偵卷二第294頁 1-80  102年9月30日      106,944  偵卷二第293頁 1-81  102年10月17日      130,272  偵卷二第292頁 1-82  102年11月4日      200,184  偵卷二第291頁 1-83  102年11月7日       29,988  偵卷二第290頁 1-84  102年11月18日      145,686  偵卷二第290頁 1-85  102年11月26日       18,653  偵卷二第289頁 1-86  102年12月3日      130,078  偵卷二第288頁 1-87  102年12月20日       27,081  偵卷二第287頁 1-88  102年12月30日      213,309  偵卷二第287頁 1-89  103年1月6日       47,831  偵卷二第286頁 1-90  103年1月13日      156,605  偵卷二第286頁 1-91  103年2月25日       35,652  偵卷二第344頁 1-92  103年3月3日      137,392  偵卷二第344頁 小             計      4,824,461   2-1 何博文（奇威行有限公司負責人；偵卷三第83至86頁） 101年5月11日    1,000,000 謝世梅永豐商業銀行帳號00000000000000號帳戶 偵卷二第68頁 2-2  101年6月13日    1,500,000  偵卷二第70頁 2-3  101年9月13日    1,680,000  偵卷二第74頁 2-4  101年10月15日    1,500,000  偵卷二第75頁 2-5  103年6月12日      660,000 莊登富永豐商業銀行帳號00000000000000號帳戶 偵卷二第87頁 2-6  103年6月12日      660,000 彭文鎮永豐商業銀行帳號00000000000000號帳戶 偵卷二第187頁 2-7  103年6月12日      945,000 張芷瑜永豐商業銀行帳號00000000000000號帳戶 偵卷二第202頁 2-8  103年6月12日      950,000 高銘偉永豐商業銀行帳號00000000000000號帳戶 偵卷二第215頁 2-9  103年6月12日      950,000 趙華瑜永豐商業銀行帳號00000000000000號帳戶 偵卷二第224頁 2-10  101年3月14日    1,560,000 陳明奉永豐商業銀行帳號00000000000000號帳戶 偵卷二第232頁 2-11  101年5月14日    1,200,000  偵卷二第240頁 2-12  101年6月14日    1,800,000  偵卷二第244頁 2-13  101年6月28日    1,337,500  偵卷二第246頁 2-14  101年9月14日    1,600,000  偵卷二第256頁 2-15  101年10月12日    1,200,000  偵卷二第258頁 2-16  101年3月13日    1,800,000 謝涵玉永豐商業銀行帳號00000000000000號帳戶 偵卷二第317頁 2-17  101年5月11日    1,105,460  偵卷二第316頁 2-18  101年5月15日    1,060,000  偵卷二第316頁 2-19  101年6月14日    1,900,000  偵卷二第314頁 2-20  101年10月15日    1,571,000  偵卷二第310頁 2-21  101年3月14日    1,600,000 謝碧惠永豐商業銀行帳號00000000000000號帳戶 偵卷二第359頁 2-22  101年5月11日    1,000,000  偵卷二第363頁 2-23  101年5月15日    1,200,000  偵卷二第363頁 2-24  101年6月14日    1,800,000  偵卷二第365頁 2-25  101年9月14日    1,600,000  偵卷二第370頁 2-26  101年10月12日    1,200,000  偵卷二第372頁 2-27  101年5月14日    1,200,000 張芠瑄永豐商業銀行帳號00000000000000號帳戶 偵卷二第383頁 2-28  101年5月15日    1,200,000  偵卷二第383頁 2-29  101年6月13日    1,680,000  偵卷二第384頁 2-30  101年9月13日    1,500,000  偵卷二第387頁 2-31  101年10月15日    1,500,000  偵卷二第388頁 小             計     41,458,960   3-1 張雯玲（偵卷三第103至105、243至245頁） 101年1月3日       28,282 謝世梅永豐商業銀行帳號00000000000000號帳戶 偵卷二第61頁 3-2  101年1月9日      182,020  偵卷二第61頁 3-3  101年2月13日       21,195  偵卷二第62頁 3-4  101年3月1日       63,578  偵卷二第63頁 3-5  101年3月9日       37,781  偵卷二第64頁 3-6  101年3月12日       52,182  偵卷二第64頁 3-7  101年3月13日       67,532  偵卷二第64頁 3-8  101年3月19日       96,484  偵卷二第64頁 3-9  101年3月22日       21,060  偵卷二第64頁 3-10  101年3月23日       80,691  偵卷二第65頁 3-11  101年3月27日       45,552  偵卷二第65頁 3-12  101年4月5日       25,326  偵卷二第65頁 3-13  101年4月9日       96,895  偵卷二第65頁 3-14  101年4月16日       19,932  偵卷二第66頁 3-15  101年4月17日       98,490  偵卷二第66頁 3-16  101年4月23日      152,260  偵卷二第67頁 3-17  101年4月27日      207,161  偵卷二第67頁 3-18  101年5月3日       54,005  偵卷二第67頁 3-19  101年5月10日       12,609  偵卷二第68頁 3-20  101年5月11日       32,783  偵卷二第68頁 3-21  101年5月15日      106,704  偵卷二第68頁 3-22  101年5月16日       21,060  偵卷二第68頁 3-23  101年5月22日      171,856  偵卷二第69頁 3-24  101年5月30日       21,852  偵卷二第69頁 3-25  101年6月14日       28,200  偵卷二第70頁 3-26  101年6月15日       24,111  偵卷二第70頁 3-27  101年6月28日       47,228  偵卷二第71頁 3-28  101年7月6日       34,122  偵卷二第71頁 3-29  101年7月31日       63,069  偵卷二第73頁 3-30  103年4月25日       27,759 張芷瑜永豐商業銀行帳號00000000000000號帳戶 偵卷二第197頁 3-31  103年5月22日      139,177  偵卷二第199頁 3-32  103年5月27日       74,236  偵卷二第200頁 3-33  103年5月28日        7,518  偵卷二第200頁 3-34  103年5月29日      180,000  偵卷二第200頁 3-35  103年6月4日       57,667  偵卷二第201頁 3-36  102年1月29日      123,758 謝涵玉永豐商業銀行帳號00000000000000號帳戶 偵卷二第307頁 3-37  102年1月30日       60,416  偵卷二第307頁 3-38  102年5月6日       41,654  偵卷二第307頁 3-39  102年6月14日       40,702  偵卷二第303頁 3-40  102年7月2日       59,170  偵卷二第301頁 3-41  102年7月3日       92,335  偵卷二第300頁 3-42  102年7月19日      143,966  偵卷二第299頁 3-43  102年7月22日       62,336  偵卷二第299頁 3-44  102年7月30日       41,200  偵卷二第298頁 3-45  102年8月2日       27,856  偵卷二第298頁 3-46  102年8月5日      171,008  偵卷二第298頁 3-47  102年8月8日      129,542  偵卷二第297頁 3-48  102年8月12日       37,937  偵卷二第297頁 3-49  102年9月26日       47,190  偵卷二第293頁 3-50  102年11月11日       85,293  偵卷二第290頁 3-51  102年11月20日       26,244  偵卷二第289頁 3-52  102年11月22日       77,920  偵卷二第289頁 3-53  102年11月25日       47,992  偵卷二第289頁 3-54  102年12月20日      127,400  偵卷二第287頁 3-55  102年12月23日       83,980  偵卷二第287頁 小             計      3,928,276   4-1 廖晨星（仙施實業有限公司實際負責人；偵卷一第249至252頁） 101年1月9日    1,190,000 謝世梅永豐商業銀行帳號00000000000000號帳戶 偵卷二第61頁 4-2  101年2月8日    1,170,000  偵卷二第62頁 4-3  101年2月16日    1,168,750  偵卷二第62頁 4-4  101年2月24日      460,900  偵卷二第63頁 4-5  101年3月15日    1,067,200  偵卷二第64頁 4-6  101年4月20日    1,278,750  偵卷二第67頁 4-7  101年5月4日    1,624,000  偵卷二第68頁 4-8  101年5月7日    1,160,000  偵卷二第68頁 4-9  101年5月16日    1,162,500  偵卷二第68頁 4-10  101年6月13日      582,500  偵卷二第70頁 4-11  101年6月27日      931,000  偵卷二第71頁 4-12  101年6月29日      932,000  偵卷二第71頁 4-13  101年7月4日      932,000  偵卷二第71頁 4-14  101年7月10日    1,165,000  偵卷二第72頁 4-15  101年7月30日    1,163,750  偵卷二第72頁 4-16  101年8月1日    1,280,125  偵卷二第73頁 4-17  102年8月6日      810,000 曾姵瑩永豐商業銀行帳號00000000000000號帳戶 偵卷二第101頁 4-18  102年9月11日    1,207,500  偵卷二第102頁 4-19  102年10月11日      964,000  偵卷二第103頁 4-20  102年10月18日      965,000  偵卷二第104頁 4-21  102年10月21日      965,000  偵卷二第104頁 4-22  102年10月30日      966,000  偵卷二第104頁 4-23  102年11月1日    1,447,500  偵卷二第104頁 4-24  102年11月12日      967,000  偵卷二第105頁 4-25  102年11月20日      800,000  偵卷二第105頁 4-26  102年12月12日      970,000  偵卷二第106頁 4-27  102年12月17日      808,400  偵卷二第106頁 4-28  103年3月6日    1,312,000 彭文鎮永豐商業銀行帳號00000000000000號帳戶 偵卷二第175頁 4-29  103年3月14日      985,000  偵卷二第176頁 4-30  103年4月24日    1,197,000  偵卷二第180頁 4-31  103年5月15日      836,527  偵卷二第183頁 4-32  103年5月16日    1,451,253  偵卷二第183頁 4-33  103年6月6日    1,210,479  偵卷二第186頁 4-34  103年6月11日    1,284,000  偵卷二第187頁 4-35  103年6月16日    1,390,529  偵卷二第187頁 4-36  103年3月7日    1,230,000 張芷瑜永豐商業銀行帳號00000000000000號帳戶 偵卷二第193頁 4-37  103年3月21日    1,309,335  偵卷二第194頁 4-38  103年3月25日      737,250  偵卷二第195頁 4-39  103年4月23日    1,117,885  偵卷二第197頁 4-40  103年4月25日      970,000  偵卷二第197頁 4-41  103年4月29日      967,000  偵卷二第198頁 4-42  103年5月8日    1,159,200  偵卷二第198頁 4-43  103年5月20日    1,934,000  偵卷二第199頁 4-44  103年5月22日    1,207,500  偵卷二第199頁 4-45  103年5月30日      802,500  偵卷二第200頁 4-46  103年6月6日    1,203,688  偵卷二第201頁 4-47  103年6月9日      962,000  偵卷二第201頁 4-48  103年3月5日      820,000 高銘偉永豐商業銀行帳號00000000000000號帳戶 偵卷二第205頁 4-49  103年3月7日    1,230,000  偵卷二第205頁 4-50  103年4月1日    1,223,750  偵卷二第207頁 4-51  103年4月7日      732,000  偵卷二第207頁 4-52  103年4月25日      965,788  偵卷二第209頁 4-53  103年4月29日      967,000  偵卷二第210頁 4-54  103年5月2日    1,288,000  偵卷二第210頁 4-55  103年5月8日    1,148,795  偵卷二第210頁 4-56  103年5月22日    1,210,000  偵卷二第212頁 4-57  103年6月3日      803,500  偵卷二第213頁 4-58  103年6月6日    1,206,660  偵卷二第214頁 4-59  103年6月9日      973,569  偵卷二第214頁 4-60  103年3月5日      820,000 趙華瑜永豐商業銀行帳號00000000000000號帳戶 偵卷二第217頁 4-61  103年3月6日      984,000  偵卷二第217頁 4-62  103年3月17日      984,000  偵卷二第217頁 4-63  103年3月31日    1,226,250  偵卷二第218頁 4-64  103年4月24日    1,100,850  偵卷二第219頁 4-65  103年5月20日      965,000  偵卷二第221頁 4-66  103年6月6日    1,212,667  偵卷二第223頁 4-67  103年6月9日      950,431  偵卷二第223頁 4-68  103年6月16日    1,427,538  偵卷二第224頁 4-69  101年1月3日    1,431,000 陳明奉永豐商業銀行帳號00000000000000號帳戶 偵卷二第225頁 4-70  101年1月10日    1,187,500  偵卷二第226頁 4-71  101年1月13日    1,422,000  偵卷二第227頁 4-72  101年2月22日    1,550,000  偵卷二第229頁 4-73  101年3月9日      856,000  偵卷二第231頁 4-74  101年4月23日      500,000  偵卷二第237頁 4-75  101年5月18日    1,085,000  偵卷二第241頁 4-76  101年6月14日      649,333  偵卷二第244頁 4-77  101年6月19日    1,603,334  偵卷二第245頁 4-78  101年6月28日      563,750  偵卷二第246頁 4-79  101年7月17日    1,163,750  偵卷二第249頁 4-80  101年8月3日    1,396,500  偵卷二第251頁 4-81  102年1月29日    1,055,250  偵卷二第267頁 4-82  102年3月6日      942,000  偵卷二第268頁 4-83  102年3月13日      786,000  偵卷二第269頁 4-84  102年4月1日    1,107,000  偵卷二第270頁 4-85  102年4月3日    1,545,000  偵卷二第270頁 4-86  102年4月15日      956,000  偵卷二第271頁 4-87  102年4月19日      795,000  偵卷二第272頁 4-88  102年4月22日      790,000  偵卷二第272頁 4-89  102年4月24日    1,195,000  偵卷二第272頁 4-90  102年5月2日      506,000  偵卷二第273頁 4-91  102年5月9日      795,000  偵卷二第273頁 4-92  102年6月14日      963,000  偵卷二第276頁 4-93  102年6月24日      807,500  偵卷二第277頁 4-94  102年7月11日      968,000  偵卷二第278頁 4-95  102年7月23日      840,000  偵卷二第279頁 4-96  102年9月5日      725,250  偵卷二第283頁 4-97  102年9月17日      644,000  偵卷二第284頁 4-98  102年10月16日    1,373,750  偵卷二第341頁 4-99  102年10月22日    1,449,000  偵卷二第341頁 4-100  102年10月28日      966,000  偵卷二第340頁 4-101  102年10月30日      966,000  偵卷二第340頁 4-102  102年11月4日      965,000  偵卷二第339頁 4-103  103年1月7日    1,235,000  偵卷二第334頁 4-104  103年1月17日      991,000  偵卷二第333頁 4-105  103年2月24日      992,000  偵卷二第331頁 4-106  102年1月29日    1,055,250 謝涵玉永豐商業銀行帳號00000000000000號帳戶 偵卷二第307頁 4-107  102年3月21日      830,000  偵卷二第306頁 4-108  102年4月3日    1,545,375  偵卷二第305頁 4-109  102年4月19日    1,590,000  偵卷二第304頁 4-110  102年4月24日    1,190,000  偵卷二第304頁 4-111  102年4月26日    1,313,125  偵卷二第304頁 4-112  102年4月29日    1,146,000  偵卷二第304頁 4-113  102年5月3日      800,000  偵卷二第304頁 4-114  102年5月13日      960,000  偵卷二第303頁 4-115  102年5月23日      724,500  偵卷二第303頁 4-116  102年6月7日      720,000  偵卷二第302頁 4-117  102年7月25日      810,000  偵卷二第299頁 4-118  102年9月10日    1,569,750  偵卷二第295頁 4-119  102年9月12日      724,500  偵卷二第294頁 4-120  102年11月1日      247,500  偵卷二第291頁 4-121  102年11月6日      965,000  偵卷二第291頁 4-122  102年12月16日      971,000  偵卷二第288頁 4-123  103年1月6日      738,750  偵卷二第286頁 4-124  103年1月7日    1,235,000  偵卷二第286頁 4-125  103年1月10日      990,000  偵卷二第286頁 4-126  103年3月3日      616,250  偵卷二第344頁 4-127  101年1月9日    1,190,000 謝碧惠永豐商業銀行帳號00000000000000號帳戶 偵卷二第357頁 4-128  101年1月12日    1,777,500  偵卷二第357頁 4-129  101年2月8日    1,170,000  偵卷二第358頁 4-130  101年2月13日    1,168,750  偵卷二第358頁 4-131  101年3月15日    1,067,200  偵卷二第360頁 4-132  101年4月5日    1,163,750  偵卷二第361頁 4-133  101年4月17日    1,396,500  偵卷二第361頁 4-134  101年4月27日      930,000  偵卷二第362頁 4-135  101年5月4日    1,624,000  偵卷二第362頁 4-136  101年6月13日      466,000  偵卷二第364頁 4-137  101年6月27日      231,000  偵卷二第365頁 4-138  101年1月2日      437,600 張芠瑄永豐商業銀行帳號00000000000000號帳戶 偵卷二第379頁 4-139  101年1月4日    1,431,000  偵卷二第379頁 4-140  101年3月2日    1,162,500  偵卷二第380頁 4-141  101年3月9日      656,000  偵卷二第380頁 4-142  101年3月12日    1,160,000  偵卷二第380頁 4-143  101年3月13日    1,392,000  偵卷二第380頁 4-144  101年3月16日    1,722,500  偵卷二第381頁 4-145  101年3月22日    1,162,500  偵卷二第381頁 4-146  101年4月11日      929,250  偵卷二第382頁 4-147  101年4月13日    1,745,625  偵卷二第382頁 4-148  101年4月18日    1,396,500  偵卷二第382頁 4-149  101年4月20日    1,278,750  偵卷二第382頁 4-150  101年4月27日      930,000  偵卷二第382頁 4-151  101年5月3日    1,392,000  偵卷二第383頁 4-152  101年5月16日    1,162,500  偵卷二第383頁 4-153  101年6月13日    1,980,500  偵卷二第384頁 4-154  101年6月27日      931,000  偵卷二第385頁 4-155  101年7月4日      932,000  偵卷二第385頁 4-156  101年7月9日    1,165,000  偵卷二第385頁 4-157  101年7月19日      815,500  偵卷二第386頁 4-158  101年8月1日    1,280,125  偵卷二第386頁 4-159  101年8月3日    1,396,500  偵卷二第386頁 小             計    170,797,786   5-1 陳炳欽（偵卷三第295至297頁） 103年4月3日       12,245 莊登富永豐商業銀行帳號00000000000000號帳戶 偵卷二第81頁 5-2  103年4月15日       34,990  偵卷二第81頁 5-3  103年5月2日       24,321  偵卷二第83頁 5-4  103年5月5日       77,556  偵卷二第83頁 5-5  103年5月7日       12,409  偵卷二第83頁 5-6  103年5月8日      124,004  偵卷二第83頁 5-7  103年5月9日      119,998  偵卷二第83頁 5-8  103年5月14日       75,873  偵卷二第83頁 5-9  103年5月15日       51,759  偵卷二第84頁 5-10  103年5月16日      176,860  偵卷二第84頁 5-11  103年5月21日      132,308  偵卷二第84頁 5-12  103年5月22日       72,352  偵卷二第84頁 5-13  103年6月4日      258,313  偵卷二第85頁 5-14  103年6月5日      137,220  偵卷二第86頁 5-15  103年6月9日      376,610  偵卷二第86頁 5-16  103年6月10日       66,949  偵卷二第86頁 5-17  103年6月16日      119,117  偵卷二第87頁 5-18  103年6月18日       49,682  偵卷二第87頁 5-19  103年6月20日      520,827  偵卷二第87頁 5-20  102年8月26日      184,286 曾姵軒永豐商業銀行帳號00000000000000號帳戶 偵卷二第90頁 5-21  102年9月4日       54,529  偵卷二第90頁 5-22  102年9月24日       26,015  偵卷二第92頁 5-23  102年9月30日       14,762  偵卷二第93頁 5-24  102年10月8日      135,326  偵卷二第93頁 5-25  102年10月15日       73,088  偵卷二第94頁 5-26  102年10月16日       16,940  偵卷二第94頁 5-27  102年10月21日      105,710  偵卷二第94頁 5-28  102年10月25日      125,094  偵卷二第94頁 5-29  102年10月31日       55,839  偵卷二第94頁 5-30  102年11月4日       89,486  偵卷二第94頁 5-31  102年11月6日      125,627  偵卷二第95頁 5-32  102年11月7日      371,842  偵卷二第95頁 5-33  102年11月8日       60,441  偵卷二第95頁 5-34  102年11月11日       44,740  偵卷二第95頁 5-35  102年11月12日       52,384  偵卷二第95頁 5-36  102年11月14日      102,703  偵卷二第95頁 5-37  102年11月18日      263,059  偵卷二第95頁 5-38  102年11月19日       86,053  偵卷二第95頁 5-39  102年11月21日       28,154  偵卷二第95頁 5-40  102年11月25日      130,261  偵卷二第95頁 5-41  102年11月26日       95,414  偵卷二第96頁 5-42  102年11月27日      270,115  偵卷二第96頁 5-43  102年12月2日       29,303  偵卷二第96頁 5-44  102年12月3日       98,513  偵卷二第96頁 5-45  102年12月6日      257,738  偵卷二第97頁 5-46  102年12月9日       95,479  偵卷二第97頁 5-47  102年12月13日       57,125  偵卷二第97頁 5-48  102年12月16日       27,118  偵卷二第97頁 5-49  102年12月18日      270,060  偵卷二第97頁 5-50  102年12月30日       32,998  偵卷二第98頁 5-51  102年12月31日       56,058  偵卷二第98頁 5-52  103年1月3日       11,023  偵卷二第98頁 5-53  103年1月6日       31,848  偵卷二第98頁 5-54  103年1月13日       36,267  偵卷二第98頁 5-55  103年1月21日      196,608  偵卷二第99頁 5-56  103年2月19日        7,096  偵卷二第99頁 5-57  103年2月24日      125,396  偵卷二第99頁 5-58  103年3月17日       79,998  偵卷二第100頁 5-59  101年1月4日       72,240 陳明奉永豐商業銀行帳號00000000000000號帳戶 偵卷二第225頁 5-60  101年1月4日      127,560  偵卷二第225頁 5-61  101年2月1日       62,383  偵卷二第227頁 5-62  101年2月29日       61,230  偵卷二第230頁 5-63  101年4月9日       28,080  偵卷二第235頁 5-64  101年4月23日       78,109  偵卷二第237頁 5-65  101年4月24日       16,009  偵卷二第237頁 5-66  101年4月26日      110,907  偵卷二第238頁 5-67  101年4月30日      263,183  偵卷二第238頁 5-68  101年5月7日       98,625  偵卷二第239頁 5-69  101年5月15日       47,576  偵卷二第240頁 5-70  101年5月21日       41,212  偵卷二第241頁 5-71  101年5月22日       57,358  偵卷二第241頁 5-72  101年5月23日      128,690  偵卷二第241頁 5-73  101年5月28日       48,110  偵卷二第242頁 5-74  101年5月29日      161,161  偵卷二第242頁 5-75  101年5月30日      152,497  偵卷二第242頁 5-76  101年5月31日       11,876  偵卷二第242頁 5-77  101年6月5日       66,105  偵卷二第243頁 5-78  101年6月6日      108,908  偵卷二第243頁 5-79  101年6月12日       49,124  偵卷二第244頁 5-80  101年6月13日      248,630  偵卷二第244頁 5-81  101年6月14日       23,500  偵卷二第244頁 5-82  101年6月18日      174,247  偵卷二第245頁 5-83  101年6月25日       57,800  偵卷二第246頁 5-84  101年6月26日       39,616  偵卷二第246頁 5-85  101年7月9日       50,459  偵卷二第247頁 5-86  101年7月17日      294,058  偵卷二第249頁 5-87  101年7月25日      111,944  偵卷二第250頁 5-88  101年8月22日      194,100  偵卷二第254頁 5-89  101年9月3日       28,200  偵卷二第254頁 5-90  101年9月5日       28,200  偵卷二第255頁 5-91  101年9月21日       35,590  偵卷二第256頁 5-92  101年10月4日       41,516  偵卷二第257頁 5-93  101年10月5日       14,010  偵卷二第257頁 5-94  101年10月9日      449,050  偵卷二第258頁 5-95  101年10月16日       92,813  偵卷二第258頁 5-96  101年10月17日        4,680  偵卷二第258頁 5-97  101年10月22日      295,832  偵卷二第258頁 5-98  101年11月05日       50,098  偵卷二第260頁 5-99  101年11月13日       34,268  偵卷二第260頁 5-100  101年11月16日       59,829  偵卷二第261頁 5-101  101年11月23日      166,438  偵卷二第261頁 5-102  101年11月28日      163,465  偵卷二第262頁 5-103  101年11月29日       62,888  偵卷二第262頁 5-104  101年12月3日      165,528  偵卷二第262頁 5-105  101年12月5日       86,296  偵卷二第262頁 5-106  101年12月10日      188,524  偵卷二第263頁 5-107  101年12月12日      111,304  偵卷二第263頁 5-108  101年12月17日       48,978  偵卷二第264頁 5-109  101年12月21日      207,000  偵卷二第264頁 5-110  101年12月24日       54,236  偵卷二第264頁 5-111  101年12月28日       61,205  偵卷二第265頁 小             計     11,803,224   6-1 蕭億元（翔愛實業有限公司負責人；偵卷一第183至186、197至199頁） 103年3月10日       29,403 莊登富永豐商業銀行帳號00000000000000號帳戶 偵卷二第79頁 6-2  103年3月10日      272,498  偵卷二第79頁 6-3  103年3月27日      615,096  偵卷二第80頁 6-4  103年4月10日       68,180  偵卷二第81頁 6-5  103年4月23日      297,460  偵卷二第82頁 6-6  103年5月7日      279,358  偵卷二第83頁 6-7  103年5月30日       32,912  偵卷二第85頁 6-8  103年6月12日       97,613  偵卷二第87頁 6-9  102年10月11日      166,472 林銘哲永豐商業銀行帳號00000000000000號帳戶 偵卷二第117頁 6-10  102年10月16日      128,183  偵卷二第118頁 6-11  103年1月6日       26,938  偵卷二第125頁 6-12  103年1月9日       71,662  偵卷二第125頁 6-13  103年2月11日      199,760  偵卷二第127頁 6-14  103年2月14日       25,850  偵卷二第127頁 6-15  103年2月18日       22,355  偵卷二第127頁 6-16  103年2月25日      213,871  偵卷二第128頁 6-17  103年2月27日       15,298  偵卷二第128頁 6-18  102年9月10日      124,458 曾姵軒永豐商業銀行帳號00000000000000號帳戶 偵卷二第91頁 6-19  102年12月27日      610,876  偵卷二第98頁 6-20  102年8月2日       21,915 賴建嘉永豐商業銀行帳號00000000000000號帳戶 偵卷二第131頁 6-21  102年9月10日      500,000  偵卷二第135頁 6-22  102年11月7日       54,674  偵卷二第141頁 6-23  102年12月26日      192,073  偵卷二第147頁 6-24  103年1月24日      199,850  偵卷二第151頁 6-25  102年9月10日      585,038 康詩怡永豐商業銀行帳號00000000000000號帳戶 偵卷二第160頁 6-26  102年9月26日      573,830  偵卷二第161頁 6-27  103年3月13日      148,500 彭文鎮永豐商業銀行帳號00000000000000號帳戶 偵卷二第175頁 6-28  103年5月20日       73,157  偵卷二第183頁 6-29  103年6月10日       26,910  偵卷二第187頁 6-30  103年3月21日      128,641 張芷瑜永豐商業銀行帳號00000000000000號帳戶 偵卷二第194頁 6-31  103年3月20日       49,400 高銘偉永豐商業銀行帳號00000000000000號帳戶 偵卷二第206頁 6-32  103年6月3日      221,701  偵卷二第214頁 6-33  103年4月2日      300,556 趙華瑜永豐商業銀行帳號00000000000000號帳戶 偵卷二第218頁 6-34  103年5月22日      413,268  偵卷二第222頁 6-35  103年6月5日       17,678  偵卷二第223頁 6-36  103年6月17日      324,150  偵卷二第224頁 6-37  102年5月3日       34,632 謝涵玉永豐商業銀行帳號00000000000000號帳戶 偵卷二第頁304 6-38  102年8月7日        5,698  偵卷二第298頁 6-39  102年11月25日      485,000  偵卷二第289頁 6-40  103年1月17日    1,245,000（公訴檢察官以109年度蒞字第2011號補充理由書補充）  偵卷二第285頁 6-41  103年1月20日      251,505  偵卷二第285頁 6-42  103年1月23日       36,078  偵卷二第285頁 小             計      9,187,497   7-1 陳樵余（永宜國際有限公司負責人；偵卷一第239至241頁） 103年3月17日      567,360 莊登富永豐商業銀行帳號00000000000000號帳戶 偵卷二第79頁 7-2  103年3月19日      823,308  偵卷二第80頁 7-3  103年3月21日      492,000  偵卷二第80頁 7-4  103年4月1日      982,000  偵卷二第81頁 7-5  103年4月8日      195,600  偵卷二第81頁 7-6  103年4月9日      649,929  偵卷二第81頁 7-7  103年4月11日      486,000  偵卷二第82頁 7-8  103年4月18日      756,226  偵卷二第82頁 7-9  103年4月21日      388,800  偵卷二第82頁 7-10  103年4月22日      486,000  偵卷二第82頁 7-11  103年4月29日      484,500  偵卷二第83頁 7-12  103年5月6日      653,400  偵卷二第83頁 7-13  103年5月15日      873,000  偵卷二第84頁 7-14  103年5月16日      485,000  偵卷二第84頁 7-15  103年5月20日      531,981  偵卷二第84頁 7-16  103年5月27日      537,182  偵卷二第85頁 7-17  103年6月4日      482,000  偵卷二第85頁 7-18  103年6月6日      723,000  偵卷二第86頁 7-19  103年6月9日        6,296  偵卷二第86頁 7-20  103年6月12日      585,942  偵卷二第87頁 7-21  103年6月18日       78,063  偵卷二第87頁 7-22  102年8月6日      485,000 曾姵軒永豐商業銀行帳號00000000000000號帳戶 偵卷二第89頁 7-23  102年8月13日      413,100  偵卷二第89頁 7-24  102年8月15日      295,363  偵卷二第89頁 7-25  102年8月22日      512,030  偵卷二第90頁 7-26  102年8月23日      243,000  偵卷二第90頁 7-27  102年8月26日      486,000  偵卷二第90頁 7-28  102年9月5日      145,500  偵卷二第90頁 7-29  102年9月6日      485,000  偵卷二第90頁 7-30  102年9月11日      745,715  偵卷二第91頁 7-31  102年9月18日      136,077  偵卷二第92頁 7-32  102年9月23日      628,550  偵卷二第92頁 7-33  102年9月27日      484,000  偵卷二第93頁 7-34  102年9月30日      145,200  偵卷二第93頁 7-35  102年10月21日      643,768  偵卷二第94頁 7-36  102年10月23日      484,000  偵卷二第94頁 7-37  102年10月28日      486,038  偵卷二第94頁 7-38  102年10月31日      484,000  偵卷二第94頁 7-39  102年11月4日      484,000  偵卷二第94頁 7-40  102年11月6日      290,400  偵卷二第95頁 7-41  102年11月19日      242,000  偵卷二第95頁 7-42  102年11月21日      734,130  偵卷二第95頁 7-43  102年11月22日      392,781  偵卷二第95頁 7-44  102年11月27日      393,093  偵卷二第96頁 7-45  102年12月4日      495,602  偵卷二第96頁 7-46  102年12月5日      485,000  偵卷二第96頁 7-47  102年12月9日      340,200  偵卷二第97頁 7-48  102年12月12日      170,100  偵卷二第97頁 7-49  102年12月20日      167,443  偵卷二第97頁 7-50  102年12月25日      491,000  偵卷二第97頁 7-51  102年12月31日      147,300  偵卷二第98頁 7-52  103年1月3日       98,600  偵卷二第98頁 7-53  103年1月7日      990,000  偵卷二第98頁 7-54  103年1月14日      194,603  偵卷二第98頁 7-55  103年1月17日      478,645  偵卷二第98頁 7-56  103年1月20日       99,400  偵卷二第98頁 7-57  103年2月20日       67,900  偵卷二第99頁 7-58  103年2月27日      594,000  偵卷二第99頁 7-59  103年3月5日      493,000  偵卷二第99頁 7-60  101年1月9日      479,240 謝碧惠永豐商業銀行帳號00000000000000號帳戶 偵卷二第357頁 7-61  101年2月7日       47,100  偵卷二第358頁 7-62  101年2月14日      469,235  偵卷二第358頁 7-63  101年2月16日      358,742  偵卷二第358頁 7-64  101年2月22日      234,500  偵卷二第358頁 7-65  101年2月23日      234,500  偵卷二第359頁 7-66  101年2月24日       93,800  偵卷二第359頁 7-67  101年2月29日      233,500  偵卷二第359頁 7-68  101年3月5日      468,000  偵卷二第359頁 7-69  101年3月6日      468,000  偵卷二第359頁 7-70  101年3月13日      217,573  偵卷二第359頁 7-71  101年3月19日      501,908  偵卷二第360頁 7-72  101年3月27日      468,000  偵卷二第360頁 7-73  101年4月11日       84,704  偵卷二第361頁 7-74  101年4月13日      583,750  偵卷二第361頁 7-75  101年4月18日      467,000  偵卷二第361頁 7-76  101年4月23日      376,647  偵卷二第362頁 7-77  101年4月24日      468,000  偵卷二第362頁 7-78  101年5月10日      558,343  偵卷二第363頁 7-79  101年5月11日      466,000  偵卷二第363頁 7-80  101年5月24日      466,000  偵卷二第363頁 7-81  101年6月5日      469,000  偵卷二第364頁 7-82  101年6月11日      469,000  偵卷二第364頁 7-83  101年6月14日      114,802  偵卷二第365頁 7-84  101年6月20日       93,600  偵卷二第365頁 7-85  101年6月21日      468,000  偵卷二第365頁 7-86  101年6月25日       90,207  偵卷二第365頁 7-87  101年6月26日      514,800  偵卷二第365頁 7-88  101年7月4日       46,800  偵卷二第366頁 7-89  101年7月13日      468,000  偵卷二第366頁 7-90  101年7月18日      366,702  偵卷二第367頁 7-91  101年7月19日      530,703  偵卷二第367頁 7-92  101年7月25日      469,000  偵卷二第367頁 7-93  101年8月6日      468,000  偵卷二第368頁 7-94  101年8月7日      468,000  偵卷二第368頁 7-95  101年8月23日      547,909  偵卷二第369頁 7-96  101年8月30日      468,000  偵卷二第369頁 7-97  101年9月17日      953,250  偵卷二第370頁 7-98  101年9月28日      101,811  偵卷二第371頁 7-99  101年10月12日       57,283  偵卷二第372頁 7-100  101年10月15日      936,000  偵卷二第372頁 7-101  101年10月17日      317,327  偵卷二第372頁 7-102  101年11月1日      468,468  偵卷二第373頁 7-103  101年11月5日      234,500  偵卷二第373頁 7-104  101年11月12日      467,000  偵卷二第373頁 7-105  101年11月19日      468,000  偵卷二第374頁 7-106  101年11月23日       91,803  偵卷二第374頁 7-107  101年11月26日      468,000  偵卷二第374頁 7-108  101年12月13日      645,464  偵卷二第375頁 7-109  101年12月25日      467,000  偵卷二第376頁 小             計     45,892,096   8-1 張安蘋（大洋航空貨運承攬有限公司負責人配偶及員工；偵卷一第175至177頁） 102年8月27日      400,000 林銘哲永豐商業銀行帳號00000000000000號帳戶 偵卷二第113頁 8-2  102年8月30日      400,000  偵卷二第113頁 8-3  102年9月2日      355,000  偵卷二第113頁 8-4  102年9月5日      254,945  偵卷二第114頁 8-5  102年8月27日      399,956 曾姵軒永豐商業銀行帳號00000000000000號帳戶 偵卷二第90頁 8-6  102年8月30日      300,000  偵卷二第90頁 8-7  102年9月2日      350,000  偵卷二第90頁 8-8  102年9月5日      345,000  偵卷二第90頁 8-9  102年8月9日      417,100 康詩怡永豐商業銀行帳號00000000000000號帳戶 偵卷二第157頁 8-10  102年8月16日      500,000  偵卷二第158頁 8-11  102年8月20日      399,956  偵卷二第158頁 8-12  102年8月22日      400,000  偵卷二第158頁 8-13  102年8月23日      500,000  偵卷二第158頁 8-14  102年8月28日      350,000  偵卷二第159頁 8-15  102年9月4日      440,675  偵卷二第159頁 8-16  102年9月27日      299,905  偵卷二第162頁 8-17  102年12月9日      300,000  偵卷二第166頁 8-18  103年4月14日      287,000 高銘偉永豐商業銀行帳號00000000000000號帳戶 偵卷二第208頁 8-19  103年5月14日      200,000  偵卷二第211頁 8-20  103年5月16日      145,500  偵卷二第211頁 8-21  103年5月23日      145,500  偵卷二第212頁 8-22  101年7月9日      700,500 謝涵玉永豐商業銀行帳號00000000000000號帳戶 偵卷二第314頁 8-23  101年7月11日      700,500  偵卷二第314頁 8-24  101年7月13日      397,183  偵卷二第313頁 8-25  101年9月25日      233,500  偵卷二第311頁 8-26  101年10月8日      100,030  偵卷二第310頁 8-27  101年10月15日      513,700  偵卷二第310頁 8-28  101年11月12日      512,600  偵卷二第310頁 8-29  102年1月15日      608,400  偵卷二第308頁 8-30  102年1月29日      608,400  偵卷二第307頁 8-31  102年5月8日      669,200  偵卷二第303頁 8-32  102年5月27日      241,000  偵卷二第302頁 8-33  102年6月14日      483,000  偵卷二第301頁 8-34  102年8月9日      397,700  偵卷二第297頁 8-35  102年8月16日      501,160  偵卷二第297頁 8-36  102年8月20日      400,000  偵卷二第297頁 8-37  102年8月22日      399,956  偵卷二第296頁 8-38  102年8月23日      400,000  偵卷二第296頁 8-39  102年8月27日      145,800  偵卷二第296頁 8-40  102年8月28日      347,750  偵卷二第296頁 8-41  102年9月2日      339,196  偵卷二第295頁 8-42  102年9月4日      459,000  偵卷二第295頁 8-43  102年9月11日      399,954  偵卷二第294頁 8-44  102年10月14日      434,700  偵卷二第292頁 8-45  102年10月17日      193,200  偵卷二第292頁 8-46  102年12月9日      307,500  偵卷二第288頁 8-47  103年2月18日       49,700  偵卷二第343頁 小             計     17,734,166   9-1 黃金鳳（宇凰實業有限公司負責人；偵卷三第305至309頁） 103年2月26日      498,000 林銘哲永豐商業銀行帳號00000000000000號帳戶 偵卷二第128頁 9-2  102年9月12日      482,000 曾姵軒永豐商業銀行帳號00000000000000號帳戶 偵卷二第91頁 9-3  102年9月18日      482,000  偵卷二第92頁 9-4  102年11月15日      390,000  偵卷二第95頁 9-5  102年11月15日      363,500  偵卷二第95頁 9-6  102年11月26日      469,000  偵卷二第96頁 9-7  103年2月26日      495,000  偵卷二第99頁 9-8  102年9月12日      490,000 康詩怡永豐商業銀行帳號00000000000000號帳戶 偵卷二第160頁 9-9  102年9月18日      480,000  偵卷二第161頁 9-10  102年12月16日      750,000  偵卷二第166頁 9-11  102年12月31日      726,000  偵卷二第167頁 9-12  103年3月7日      495,000 彭文鎮永豐商業銀行帳號00000000000000號帳戶 偵卷二第175頁 9-13  103年3月14日      495,000  偵卷二第176頁 9-14  103年3月31日      495,000  偵卷二第177頁 9-15  103年4月15日      490,000  偵卷二第179頁 9-16  103年4月28日      490,000  偵卷二第180頁 9-17  103年5月8日      490,000  偵卷二第182頁 9-18  103年5月14日      480,000  偵卷二第183頁 9-19  103年5月28日      480,000 張芷瑜永豐商業銀行帳號00000000000000號帳戶 偵卷二第200頁 9-20  103年5月14日      490,000 高銘偉永豐商業銀行帳號00000000000000號帳戶 偵卷二第211頁 9-21  103年5月28日      490,000  偵卷二第213頁 9-22  103年3月14日      490,000 趙華瑜永豐商業銀行帳號00000000000000號帳戶 偵卷二第217頁 9-23  103年4月28日      490,000  偵卷二第220頁 9-24  103年5月14日      485,000  偵卷二第221頁 9-25  103年5月28日      282,000  偵卷二第222頁 9-26  103年5月28日      200,000  偵卷二第222頁 9-27  102年9月12日      480,000 謝涵玉永豐商業銀行帳號00000000000000號帳戶 偵卷二第294頁 9-28  102年9月18日      490,000  偵卷二第294頁 9-29  102年12月16日      139,500  偵卷二第288頁 9-30  102年12月16日      570,000  偵卷二第288頁 9-31  102年12月31日      750,000  偵卷二第287頁 9-32  103年2月26日      495,000  偵卷二第344頁 小             計     15,392,000   10-1 黃永鑫（財煦有限公司、家源公司負責人；偵卷三第121至123頁） 102年8月20日      980,000 林銘哲永豐商業銀行帳號00000000000000號帳戶 偵卷二第112頁 10-2  102年11月20日      974,000  偵卷二第121頁 10-3  102年8月20日      980,000 曾姵軒永豐商業銀行帳號00000000000000號帳戶 偵卷二第90頁 10-4  102年8月22日      980,000  偵卷二第90頁 10-5  102年11月19日      974,000  偵卷二第95頁 10-6  102年11月20日      974,000  偵卷二第95頁 小             計      5,862,000   總             計    326,880,466   備             註  匯款金額內含0.7/1000手續費，不含手續費之匯兌金額為3 億2,665 萬1,810 元（326,880,466÷ 1.0007＝326,651,810），據此計算犯罪所得為22萬8,656元（326,651,810× 0.0007＝228,656 元）。    

【附表二：即原審判決附表四】
編號 匯款人  匯  款  日  期    （民國） 匯 款 金 額  （新臺幣） 匯  入  帳  戶 戶 名 及 帳 號 帳戶交易明細 資料卷頁出處 1 何文祥 101年1月12日       74,300 陳明奉永豐商業銀行帳號00000000000000號帳戶 偵卷二第226頁 2  101年2月23日       46,900  偵卷二第230頁 3  101年4月13日       46,800  偵卷二第236頁 4  101年6月25日      366,600  偵卷二第246頁 5  101年8月6日      164,500  偵卷二第251頁 6  101年8月21日      522,600  偵卷二第254頁 7  101年8月28日      234,600  偵卷二第254頁 8  101年9月3日      234,600  偵卷二第255頁 9  101年9月5日      398,900  偵卷二第255頁 10  101年10月8日      703,600  偵卷二第257頁 11  101年10月9日      555,200  偵卷二第258頁 12  101年11月9日      143,600  偵卷二第260頁 13  101年11月9日      283,700  偵卷二第261頁 14  101年12月5日       30,955  偵卷二第263頁 15  101年12月7日      445,450  偵卷二第263頁 16  101年12月12日      890,800  偵卷二第263頁 17  101年12月19日      890,800  偵卷二第264頁 18  101年12月25日       70,200  偵卷二第265頁 19  102年1月28日      124,020  偵卷二第267頁 20  102年3月4日      292,025  偵卷二第268頁 21  102年3月28日       62,350  偵卷二第270頁 22  102年4月15日      513,180  偵卷二第271頁 23  102年5月13日      349,450  偵卷二第273頁 24  102年6月13日       86,940  偵卷二第276頁 25  102年6月17日      241,600  偵卷二第276頁 26  102年7月18日      429,150  偵卷二第279頁 27  102年7月29日      142,590  偵卷二第280頁 28  102年8月6日      171,220  偵卷二第281頁 29  102年9月5日    1,864,370  偵卷二第283頁 30  102年9月12日    2,089,550  偵卷二第284頁 31  102年9月25日      697,935  偵卷二第342頁 32  102年9月27日      242,100  偵卷二第342頁 33  102年10月11日    2,005,416  偵卷二第342頁 34  102年10月23日      621,456  偵卷二第340頁 35  102年10月25日      290,400  偵卷二第340頁 36  102年10月31日      557,000  偵卷二第340頁 37  102年11月11日    1,058,798  偵卷二第339頁 38  102年11月21日      726,056  偵卷二第338頁 39  102年11月27日    1,315,400  偵卷二第337頁 40  102 年12月5 日      299,250  偵卷二第337頁 41  102 年12月9 日    1,281,200  偵卷二第337頁 42  102年12月13日      541,790  偵卷二第336頁 43  102年12月18日      364,200  偵卷二第336頁 44  102年12月23日      629,160  偵卷二第335頁 45  103年1月8日    1,273,728  偵卷二第334頁 46  103年3月3日      634,296  偵卷二第330頁 47  103年3月11日      419,900  偵卷二第330頁 48  103年3月31日      594,400  偵卷二第329頁 49  103年4月10日    1,458,660  偵卷二第329頁 50  103年4月25日      283,630  偵卷二第328頁 51  103年4月25日       26,083  偵卷二第328頁 52  103年5月5日      584,068  偵卷二第328頁 53  103年5月12日      215,340  偵卷二第328頁 54  103年5月14日       78,570  偵卷二第328頁 55  103年5月15日      622,740  偵卷二第328頁 小        計     29,292,126   註：即起訴書附表二中（起訴書第35至38頁）關於以何文祥名義轉帳匯款或現金存款至陳明奉永豐銀行帳戶之款項部分；亦即原審公訴檢察官就被告莊明哲部分以109年度蒞字第2011號補充理由書縮減起訴書附表二犯罪事實部分（原審金重訴字第1號卷一第117至120頁）